【裁判字號】    98,訴,2133
【裁判日期】    981030
【裁判案由】    毒品危害防制條例
【裁判全文】
臺灣臺中地方法院刑事判決              98年度訴字第2133號
公  訴  人  臺灣臺中地方法院檢察署檢察官
被      告  辛○○
指定辯護人  本院公設辯護人己○○
上列被告因違反毒品危害防制條例案件，經檢察官提起公訴（97
年度偵字第19841號），本院判決如下：
    主    文
辛○○所犯如附表所示之罪，均累犯，各處如附表所示之刑。應
執行有期徒刑拾捌年拾月，扣案之第一級毒品海洛因壹包（含袋
重壹點肆公克）沒收銷燬之，扣案之販賣第一級毒品之所得新臺
幣貳仟伍佰元沒收，餘未扣案之販賣毒品所得柒仟捌佰元沒收，
如全部或一部不能沒收時，以其財產抵償之；扣案之GPLUS廠牌
及DESHION廠牌行動電話各壹支（不含門號0000000000、000
0000000號之SIM卡各壹張）電子秤壹臺、毒品分裝袋壹批沒收。
    犯罪事實
一、辛○○前因違反肅清煙毒條例等案件，分別經法院判處有期
    徒刑3年2月、12年，並定其應執行刑為有期徒刑13年確定，
    於民國88年2月13日因縮短刑期假釋出監，併付保護管束，
    嗣經撤銷假釋，入監執行殘刑，又經減刑，於96年7月16日
    執行完畢釋放。詎仍不知悔改，明知海洛因係屬毒品危害防
    制條例第2條第2項第1款所定之第一級毒品，不得持有、販
    賣，竟基於販賣第一級毒品海洛因以營利之各別犯意，或由
    辛○○自己獨自販賣，或與辛○○有犯意聯絡之丙○○（已
    死亡，另為不受理判決）共同販賣，辛○○先於不詳時間販
    入海洛因後，再以不知情之李添生、劉志忠所申請，供其使
    用之門號0000000000、0000000000號行動電話，作為販賣海
    洛因之聯絡工具，分別於如附表所示之時間、地點，以如附
    表所示之方式，販賣第一級毒品海洛因給丁○○2次（附表
    編號1、2）、戊○○1次（附表編號3）、乙○○1次（附表
    編號4）、庚○○2次（附表編號5、6）、甲○○1次（附表
    編號7）。嗣於97年8月20日15時26分許，在臺中市○○路與
    文心南十路口處，辛○○出售海洛因予甲○○後，為警當場
    查獲，並當場扣得辛○○所有之販賣海洛因所得新臺幣(下
    同)2,500元、聯絡使用之DESHION廠牌行動電話1支(含門號
    為0000000000號之SIM卡1張)、已出售給甲○○之海洛因2
    包(含袋重約3公克)等物，經警再持搜索票，在臺中市○○
    路○段16號23樓之16室之辛○○與丙○○之同居處，扣得2
    人所共有、供販賣毒品所用之海洛因1小包(含袋重約1.4公
    克)、電子秤1臺、毒品分裝袋乙批、GPLUS廠牌之行動電話1
    支(含門號為00000 00000號之SIM卡1張)等物。
二、案經臺灣臺中地方法院檢察署檢察官指揮臺中市警察局第一
    分局及行政院海岸巡防署海岸巡防總局中部地區巡防局彰化
    機動查緝隊偵查起訴。
    理    由
壹、證據能力方面
一、按被告以外之人於審判外之言詞或書面陳述（即學理上所謂
    之「傳聞證據」），依刑事訴訟法第159條第1項之規定，除
    法律有規定者外，原則上雖無證據力，但若符合同法第159
    條之1至第159條之5所規定之情形者（即所謂傳聞法則之例
    外情形），仍例外具有證據能力，非謂被告以外之人於審判
    外之言詞或書面陳述，均一律無證據能力。本件證人甲○○
    、戊○○、丁○○、乙○○、庚○○之警詢筆錄中之陳述內
    容，雖屬審判外之陳述，惟非一律無證據能力。茲分述如下
    ：
（一）按被告以外之人於檢察事務官、司法警察官或司法警察調
      查中所為之陳述，與審判中不符時，其先前之陳述具有較
      可信之特別情況，且為證明犯罪事實存否所必要者，得為
      證據，刑事訴訟法第159條之2定有明文，而所謂「前後陳
      述不符」之要件，應就前後階段之陳述進行整體判斷，以
      決定其間是否具有實質性差異，惟無須針對全部陳述作比
      較，陳述之一部分有不符，亦屬之。查本件證人甲○○、
      戊○○、丁○○、乙○○等人於警詢時所為之上開陳述，
      經核與其等於本院審理中所為之陳述不符（詳如後述），
      但本院審酌其等於警詢時所為之上開陳述距案發日較近，
      當時記憶自較深刻，可立即反應所知，不致因時隔日久而
      遺忘案情；且較無來自被告或其他成員同庭在場之壓力而
      出於虛偽不實之指證，或事後串謀而故為迴護被告之機會
      ，揆諸上開說明，其等於警詢時所為之陳述，客觀上應具
      有較可信之特別情況，且亦為證明犯罪事實存否所必要，
      依刑事訴訟法第第159條之2之規定，其等於警詢時所為之
      陳述，自得為證據。
（二）證人庚○○於警詢時之陳述，雖屬被告以外之人於審判外
      之陳述，惟與其在本院審理時證述之情節大致相符，且在
      原審審理時並經被告及指定辯護人詰問，已足以保障被告
      之對質詰問權，應具有證據能力。
二、再按刑事訴訟法第159條之5第2項所定：「當事人、代理人
    或辯護人於法院調查證據時，知有第159條第1項不得為證據
    之情形，而未於言詞辯論終結前聲明異議者，視為有前項之
    同意。」乃係基於證據資料愈豐富，愈有助於真實發現之理
    念，酌採當事人進行主義之證據處分權原則，並強化言詞辯
    論主義，透過當事人等到庭所為之法庭活動，在使訴訟程序
    順暢進行之要求下，承認傳聞證據於一定條件內，得具證據
    適格。此種「擬制同意」，因與同條第一項之明示同意有別
    ，實務上常見當事人等係以「無異議」或「沒有意見」表示
    之，斯時倘該證據資料之性質，已經辯護人閱卷而知悉，或
    自起訴書、原審判決書之記載而了解，或偵、審中經檢察官
    、審判長、受命法官、受託法官告知，或被告逕為認罪答辯
    或有類似之作為、情況，即可認該相關人員於調查證據之時
    ，知情而合於擬制同意之要件（最高法院96年度臺上字第41
    74號判決意旨參見）。經查，本件除上開證據外，本判決下
    列所引用之各該證據，檢察官、被告及指定辯護人於本院準
    備程序及審判期日中均未對此部分之證據表示意見，且迄至
    言詞辯論終結前亦未聲明異議，本院審酌上開證據資料製作
    時之情況，尚無違法不當及證明力明顯過低之瑕疵，亦認為
    以之作為證據應屬適當，揆諸前開規定，爰依刑事訴訟法第
    159條之5規定，認本院後述之前揭證據資料均有證據能力。
貳、實體方面
一、訊據被告辛○○矢口否認有何販賣海洛因之犯行，辯稱：伊
    沒有販賣第1級毒品海洛因給證人丁○○、戊○○、庚○○
    、乙○○、甲○○等人云云。經查：
（一）證人丁○○於97年7月17日，確實有以所使用之門號00000
      00000號行動電話撥打被告所使用之上揭門號0000000000
      號行動電話，聯繫購買毒品海洛因之事宜，而以1,000元
      向被告購買海洛因1包，並於當日上午8時33分後約10分鐘
      ，由被告在臺中市○○路長春公園附近酒廠，當面送交海
      洛因及收取價金1,000元部分，除據證人丁○○證述明確
      外，並其他證據佐證，詳述如下：
  １、證人丁○○於97年9月11日警詢時證述：（問：你有無使
      用000000000 0號？）我曾經使用過。（問：你於何時開
      始使用0000000 000號？）於97年7月份開始使用，用到8
      月底就還給朋友。（問：你有無施用毒品？）施用海洛因
      毒品。（問：你有無向綽號「小龍」購買毒品？）我有向
      綽號小龍購買海洛因毒品。（問：你知不知道綽號小龍電
      話為何？）0000 000000、0000000000等二支電話。（問
      ：你向綽號小龍於何時開始購買海洛因毒品？）於九十七
      年七月份開始購買海洛因毒品。（問：你向綽號小龍購買
      海洛因都用何電話與小龍電話聯絡購買毒品？）我都用
      0000000000號或公用電話撥打綽號小龍）0000000000、
      0000000000等二支電話購買海洛因毒品。問：你向綽號小
      龍買幾次海洛因毒品？）約5至6次左右。（問：最後一次
      於何時在何處？）我於97年8月初（時間已忘記）14時許
      ，我用公用電話撥打綽號小龍所使用之）0000000000號向
      他購買海洛因毒品。（問：你每次向綽號小龍之男子購買
      約多少錢重量為何？）我每次向他購買約1,000元約一小
      包重量約0.2公克（含袋重）。（問：你向綽號小龍購買
      海洛因毒品都約在何處？）都是綽號小龍約我在他家附近
      ，臺中市宜寧中學附近工學路與復興路口統一超商前交易
      。（問：你與綽號小龍如何交易？）我打給綽號小龍都是
      綽號小龍接電話，我說我是阿賓，我要一罐酒，綽號小龍
      就知道是1,000元1小包海洛因毒品。（問：警方對綽號阿
      龍「真實姓名為辛○○」實施通訊監察於97年7月17日18
      時13分你用0000000000號「阿斌」撥打小龍所使用）0000
      000000號通話內容如下：「B：喂：A：喂B：嗯A：龍哥歐
      B：你誰A：阿你昨天才打給我而已，就把我給忘記了B：
      歐，你怎麼要打打這知，我叫你打別支，你怎麼還打這支
      A：有阿那支怎麼不接25那支，B：剛剛在騎機車的樣子A
      ：0925那支耶，我現在打就不通了B：會拉，不通A：對阿
      ，我現在過去有嗎B：有啦，有啦A：一而以拉，B：嗯，
      有啦A：有歐！好!」該電話是否為你與綽號阿龍？是代表
      何意思？）是我與綽號阿龍聯絡購買海洛因毒品沒錯，是
      綽號阿龍打電話給我，說相約的地方。（問：一代表何意
      思？）代表要購買1，0 00元。（問：警方於97年7 月17
      日18時33分你用0000000 0 00號「阿斌」撥打小龍所使用
      ）0000000000號通話內容如B：喂：A：喂，你現在人在那
      ？B：喂A：你人在啦B：我現在那個啦，這裏是甚麼路那
      個建成路拉！A：建成路B：歐A：我跟你說我要去長春公
      園！B：嗯：A：瓦民路要轉進長春公園那角仔酒廠在那橋
      頭旁邊B：酒廠那歐！A：對阿B：好我知道，我知道A：歐
      ，我現在要過去了B：好！好！」，該電話是否為你與綽
      號阿龍聯絡？是代表何意思？）是我與綽號阿龍聯絡沒錯
      ，我當時跟他講說我在建成路！綽號阿龍叫我在復興路酒
      廠橋頭旁等他，我說好！他說他要過來，當時我們約在臺
      中市○○路酒廠橋頭見面，我先拿1,000元給綽號阿龍，
      然後他再將用塑膠夾練袋包著1小包海洛因毒品給我完成
      交易，各自離去。（問：於97年7月21日9時52分你用公用
      電話0000000000號撥打）00 00000000號小龍電話通話內
      容如下：「B：喂：A：喂，龍哥？B：嗯A：我阿斌B：嗯
      ！A：我這裏有一我要拿，好不好B：好好A：龍哥用好一
      點！B：好」，該電話是否為你與綽號阿龍聯絡？是代表
      何意思？）是我用公用電話與綽號阿龍聯絡沒錯，我當時
      跟他講購買1,000元海洛因毒品，他說好。我們相約他家
      附近在臺中市○○路工學路口統一超商前，我先拿1,000
      元給綽號阿龍，然後他再將用塑膠夾練袋包著1小包海洛
      因毒品給我完成交易，交易完各自離去。（問：你與綽號
      阿龍真實姓名辛○○購買海洛因毒品是否真實？有無糾紛
      及仇恨？）真實。沒有糾紛及仇恨等語（詳見97年度偵字
      第19841號卷《一》第55至57頁）。
  ２、證人丁○○於97年9月19日偵訊時結證稱：（問：你本身
      有無施用毒品？）有，我有用海洛因，我是從97年4月份
      才開始施用海洛因，我用至97年8月20幾日，我是用針筒
      注射手臂。（問：97年6月至8月這段時間，你所施用的海
      洛因是跟誰買的？）跟小龍，我不知道他的真正名字。我
      叫他龍哥或是小龍。（問：你何時開始跟辛○○買海洛因
      ？）我記得是在97年7月份開始，我買過3、4次。（問：
      你們之間是如何聯絡？）用電話，都是我打給被告，我用
      公共電話、0000000000打給小龍即被告的電話000000000
      0、0000000000，但後來他說0916那支電話不要再打。買
      賣海洛因的地點是被告約的…，（問：你一次買多少？）
      1,000元，被告是給我1,000元1包，用夾鍊袋裝著，外面
      沒有包其他的東西，我們都是現場交易，我當場有拿1,00
      0元給他，他就交毒品給我，我買1,000元差不多可以施用
      2次。（問：你跟辛○○買毒品時，電話中你是怎麼跟他
      說？）我都跟他說要「一」，「一」的意思是指要買海洛
      因1,000元。（問：你們都約在那裡交易？）工學路與復
      興路的統一超商，被告家附近的廟。（問：你與小龍說要
      買海洛因1, 000元，是怎麼講的？）我說要1罐酒。1 罐
      酒是指1,000元的海洛因，代號用1罐酒，是小龍叫我這樣
      說的，他說這樣比較不會這麼明白，但是他可以知道我的
      意思。（問：《提示97年7月17日0913、0833》你當時打
      電話給他做什麼？）那日我打給小龍是打0925那支，但是
      他沒有接，後來我就打0916那支，然後問他，小龍說那時
      他在騎機車沒有聽到，這次是我跟他買1,000元，小龍叫
      我至復興路長春公園附近的酒廠那裡等他，我過去，我等
      了他十幾分鐘，他就開車來了，那次我是買1,000元…，
      （問：《提示97年7月月21日0952通訊監察譯文）你是否
      用00000000的電話打給0000000000的小龍？）我是在太平
      市的公共電話打的，我這次是買1,000元，我是過去小龍
      家附近的廟跟他買，我們有交易成功，我是買1,000元的
      海洛因，我打完電話後我就直接過去，我騎至該處15分鐘
      ，小龍再10分鐘下來了，小龍是給我1包。（問：你為何
      在警局講這次是在復興路與工學路口的統一超商買的？）
      統一超商與那間廟都是在附近。（問：關於上述指證至少
      有二次與辛○○買海洛因是否都實在？）實在等語（詳見
      上開偵卷《一》第68至70頁）。
  ３、證人丁○○於本院審理時證述：（問：你跟被告是否認識
      ？）朋友介紹認識…。（問：你在警察局、地檢署偵查中
      你有說曾經以0000000000門號、00000000的公用電話跟被
      告使用0000000000門號聯絡，所言實在嗎？）有。（問：
      你之前有無使用過海洛因？）有。（問：你在警察局、地
      檢署曾說曾經向被告購買海洛因，實在嗎？）實在…。（
      問：《請審判長提示偵卷卷一60頁監察譯文》對話內容是
      否是你與被告當天的通話內容？）是…。（問：《請審判
      長提示偵卷卷一60頁監察譯文》你說1，是何意思？）我
      是說要1,000元。（問：當天七月十七日通話後，有無拿
      到海洛因？）有…。（問：你當天買毒品的時間、地點？
      ）時間我忘記了，地點是我打電話給他，約在臺中市○○
      路酒廠長春公園附近。（問：你買了多少？證人）1,000
      元。（問：另外97年7月21日你是否有用00000000公用電
      話跟被告聯繫並向他購買海洛因？）我是打電話給被告請
      他跟他朋友聯絡。（問：你當天有講1，...被告說好，是
      何意思？）當天我是說我身上有1,000元，他身上剛好有
      1,000元，被告去拿毒品交給我之後，我就離開了。（問
      ：這次交易的時間、地點？）日期我忘記了，通話完半小
      時至40分他就拿給我，地點在宜寧中學後面，我不知道什
      麼路。（問：這二次，是否都是被告把毒品交付給你？）
      是。（問：這二次是否是你將現金交付給被告？）是…。
      （詳見本院卷第155至156頁背面）。
  ４、證人丁○○證述其曾以0000000000號行動電話與被告持用
      之0000000000號行動電話聯絡，相約交易毒品海洛因之情
      節，已如前述，又附表一所示於97年7月17日、97年7月00
      0000000000號行動電話與被告持用之0000000000號行動電
      話聯絡之通訊監察譯文內容，亦據證人丁○○於警詢及本
      院審理中坦承前揭電話通聯譯文係其與被告之談話內容（
      詳見上開偵卷《一》第56至57頁、本院卷第155頁背面至
      156頁），且有通訊監察書及監聽譯文（0000000000）、
      臺灣大哥大股份有限公司基本資料查詢（0000000000）各
      1份附卷可稽（見警卷第32頁、上開偵卷《一》第59至61
      頁）。上開監聽之通訊監察譯文固然無法直接證明其二人
      於通話之後，被告與證人丁○○是否有確實完成毒品海洛
      因之交易，而依被告與證人丁○○之通訊監察譯文，雖雙
      方未明示購買毒品海洛因，惟衡之海洛因係第一級毒品，
      無論持有、施用、販賣，均屬違法行為，為治安機關所嚴
      查，此為眾所週知，毒品交易均於隱密下進行，其以通信
      聯絡亦鮮有明白直接以「毒品」、「海洛因」等名稱或相
      近之用語稱之，都以暗語或彼此已有默契之含混語意而為
      溝通，因此，依上開通訊監察譯文，雖未見雙方明言購買
      毒品之說詞，惟依證人丁○○證述有向被告購買毒品海洛
      因之證詞，並參酌其通訊之內容，足徵證人丁○○證述確
      與被告有交易毒品海洛因之情節尚非憑空虛捏，應堪採信
      。又前揭行動電話通訊監察譯文，與證人丁○○之證述有
      相當之關聯性，足以補強證人丁○○之證詞，而擔保其前
      開所稱向被告購買毒品海洛因之真實性，是據上事證，足
      見證人丁○○確實於97年7月17日、97年7月21日有向被告
      購買海洛因，否則為何有此對話？參諸證人丁○○於警詢
      中證稱其與被告並無仇怨及糾紛等語（見上開偵查卷《一
      》第57頁、本院卷第155頁背面），衡諸常情，證人丁○○與被告並無怨隙，應無甘冒偽證罪之處罰，誣指被告涉
      犯法定本刑為死刑或無期徒刑之重罪，而為虛偽陳述之必
      要，足見證人丁○○證述曾於附表編號1、2所示之時間，
      以其所使用之行動電話與被告持用之行動電話聯絡，相約
      交易毒品海洛因之證述應屬真實可信，故被告確有販賣毒
      品海洛因予證人丁○○2次，並均已完成交易無訛。
  ５、至於證人丁○○於本審理中雖證稱：我都是直接請被告去
      幫我買毒品，警員就認定說我是跟被告買的，被告僅是單
      純幫我買毒品云云；證人於偵查中並未曾提及在警詢中之
      證述，係在未受強暴、脅迫或刑求之自由意識下所為之陳
      述，且其於警詢及偵查中之證述前後均相符，甚至於本院
      審理時亦證述其於警、偵訊中所為向被告購買海洛因之證
      述均屬實在（見本院卷第155頁背面）；又核諸上情，證
      人丁○○於警詢、偵訊及本院審理時所為向被告購買海洛
      因之證述均明確指出向被告購買毒品海洛因之聯絡方式、
      時間、地點等，而屬真實可信一節，亦如前述；參以證人
      丁○○亦自承與被告認識不過數月之時間，而持有第一級
      毒品係觸法之行為，被告與證人丁○○間復無特殊之交情
      ，要復甘冒為警查獲之風險，單純為證人丁○○購買毒品
      之理。綜上所述，證人丁○○嗣後空言翻異前詞改稱：係
      拜託被告幫忙買毒品云云，應係事後迴護被告之詞，不足
      採信。
（二）證人戊○○於97年7月23日，確實有以所使用之門號00000
      00000號行動電話撥打被告所使用之上揭門號0000000000
      號行動電話，聯繫購買毒品海洛因之事宜，而以1000元向
      被告購買海洛因1包，並於當日上午10時53分後約10分鐘
      ，由被告在臺中市○○路與工學路附近之綠園道，當面送
      交海洛因及收取價金1000元部分，除據證人戊○○證述明
      確外，並有其他證據佐證，詳述如下：
  １、證人戊○○於97年9月18日警詢時證述：（問：你有無使
      用0000000000？是何人申請？）有使用。是我哥哥孫正成
      申請。（問：你於何時開始使用0000000000號？）於97年
      1至2月份開始使用。（問：你有無施用毒品？）施用海洛
      因毒品。（問：你有無向綽號「小龍」購買毒品？）我有
      向綽號「小龍」購買海洛因毒品。（問：綽號小龍電話為
      何？）0000 000000電話。（問：你向綽號小龍於何時始
      購買海洛因毒品？）於97年6至7月開始（詳細日期已忘記
      ）購買海洛因毒品。（問：你向綽號小龍購買海洛因毒品
      ，都用何電話與小龍電話聯絡購買毒品？）我都用000000
      0000號電話撥打綽號小龍0000000000電話購買海洛因毒品
      。（問：你向綽號小龍購買約幾次海洛因毒品？）約3至4
      次左右。（問：最後一次於何時在何處？）我於97年7月2
      3日上午10時53分那通是我用用0000000000撥打綽號小龍
      所使用之0000000000號向他購買海洛因毒品。（問：你每
      次向綽號小龍之男子購買約多少錢重量為何？）我每次向
      他購買約1, 000元1小包重量約0.2公克（含袋重）。（問
      ：你向綽號小龍購買海洛因毒品都約在何處？）都是我先
      打綽號小龍的電話，由小龍約在住處臺中市○○路與工學
      路口綠園道附近交易。（問：你與綽號小龍如何交易？）
      都是我打他的電話0000000000號，接通後我都說要簽牌，
      簽1張代表1,000元，然後綽號小龍就約在臺中市○○路與
      工學路口綠園道，他都走過來然後我邊拿錢給他，小龍就
      拿1包用夾練袋裝著外面包衛生紙拿給我。（問：1包毒品
      多少錢？）1,000元。（問：警方對綽號阿龍「真實姓名
      為辛○○」實施通訊監察於97年7月13日17時7分，000000
      0000小龍撥打你的電話用0000000000號通話內容如下：「
      B：喂A：喂，整樣B：恩，龍兄A：喂B：我跟說歐，那個
      另外一種A：恩B：我的朋友那裡有，你那一邊若有需要A
      ：恩B：我知道，你說一邊若有需要A：嗯B：一組牌包起
      來剛好10萬5千元A：嗯B：很好嘔A：我知道B：這組不錯
      歐A：好啦，我再問看看B：嗯，如果有的話加減賺A：好
      阿B：我有幫你算下去了A：那個價錢賺不多怎麼那麼笨B
      ：有啦加減A：有屁股啦B：呵呵呵A：有也只有，10之10
      多而已B：嗯嗯A：好啦B：好」。該電話內容代表何意思
      ？）是小龍問我說我的朋友如果有毒品的話，就介紹給他
      認識，意思是小龍他要買毒品我負責介紹…（問：於97年
      7月23日10時53分你用電話用0000000000撥打小龍所使用
      0000000000號通話內容如下：「B：喂A：恩，我要簽一下
      牌B：你誰A：小的B：嘔，小的整樣A：簽一下牌，等一下
      就到了B：我跟你說，你過來童興路這邊就好，我現在朋
      友在這裏坐A：你在朋友那裏坐歐B：恩A：我知道，我知
      道B：你那裏？你知道嗎A：在網咖對面那B：沒啦A：中間
      內我知道啦B：不是啦，你公學路紅燈過來A：恩B：紅燈
      燈下，右手邊這等就好了A：喔喔B：多少簽多少A：一樣
      1,000B好啦」，是代表何意思？）那天我打電話給小龍說
      要簽牌1,000 ，我們約在工學路與復興路口紅綠燈下，我
      先拿1,000元給綽號小龍，小龍用外面用白色紙包在裏面
      有一包用夾練袋裝著海洛因毒品，交完易後各自走開。（
      問：這次有無完成交易？）有完成交易。（問：簽一下牌
      是何意思？）是購買海洛因毒品1,000元。（問：你與綽
      號小龍真實姓名辛○○購買海洛因毒品是否真實？有無糾
      紛及仇恨？）真實。沒有糾紛及仇恨等語（詳見上開偵卷
      《一》第37至39頁）。
  ２、證人戊○○於97年9月19日偵訊時結證稱：（問：你本身
      有無施用毒品？）有，我有用海洛因，…是從97年1月才
      開始用，最後一次是在97年9月16日或17日，我是摻在香
      菸內施用。（問：97年6月、7月這段時間你所施用的海洛
      因是跟誰買的？）是被告，就是小龍。（問：你何時開始
      跟辛○○買海洛因？）我記得是在97年6月、7月跟他買，
      我沒有買過幾次，約3、4次左右。（問：你們之間是如何
      聯絡？）用電話，都是我打給辛○○，我用000000000撥
      打被告所使用給他，地點是被告約的，我們都約在工學路
      與復興路或是文心南路附近綠園道那裡見面，有時候是我
      先到，有時候他會先到，因為我住的地方與他住的地方不
      是很遠。（問：你一次買多少？）1,000元，被告是給我1
      包，用夾練袋裝著，外面是用衛生紙包著，我們都是現場
      交易，我當場有拿1,000元給他，他就交毒品給我，我買
      1,000元差不多可以施用三次。（問：你跟辛○○買毒品
      時，電話中你是怎麼跟他說？）我說要簽牌，是被告教我
      這樣講，我說要簽牌，他問我要簽多少，我說要簽1,000
      元，我就隨便講的號碼。（問：《提示97年7月23日10時
      53分通訊監察譯文》是否跟辛○○買毒品？）是。這次就
      是跟他買毒品，是我打電話給他，我跟他說我要簽牌，意
      思是要買海洛因，我說我是小的指我，意思說我是小弟的
      意思，因為我與他弟弟的關係，我才自己這樣稱呼自己。
      （問：當日你們是約在那裡見面？）在工學路與復興路的
      綠園道見面，我打這通電話後我馬上就至約定地點，這次
      我是說我要買1,000元，我的代號是我要簽牌一樣1,000元
      。（問：那次有無完成交易？）有，是被告在約定地點等
      我，我有拿1,000元給他，他拿1小包海洛因給我，他是用
      夾練袋外面包衛生紙。（問：你確定97年7月23日上午10
      時53分有打電話跟辛○○說要買海洛因？）是，我打電話
      完5分鐘至10分鐘，我們就在約定的地點，地點是在復興
      路與工學路附近有一段綠園道，那裡應該是東興路，也就
      是在中興醫院後面等語（詳見上開偵卷《一》第51至53頁
      ）。
  ３、證人戊○○證述其曾以0000000000號行動電話與被告持用
      之0000000000號行動電話聯絡，相約交易毒品海洛因之情
      節，已如前述，又附表二所示於97年7月23日0000000000
      號行動電話與被告持用之0000000000號行動電話聯絡之通
      訊監察譯文內容，亦據證人戊○○於警詢、偵訊中坦承前
      揭電話通聯譯文係其與被告之談話內容（詳見上開偵卷《
      一》第37至39頁），且有通訊監察書及監聽譯文（000000
      0000）、門號0000000000號行動電話之申請人基本資料各
      1份附卷可稽（見警卷第32頁、上開偵卷《一》第41、44
      頁）。上開監聽之通訊監察譯文固然無法直接證明其二人
      於通話之後，被告與證人戊○○是否有確實完成毒品海洛
      因之交易，而依被告與證人戊○○之通訊監察譯文，雖雙
      方未明示購買毒品海洛因，惟衡之海洛因係第一級毒品，
      無論持有、施用、販賣，均屬違法行為，為治安機關所嚴
      查，此為眾所週知，毒品交易均於隱密下進行，其以通信
      聯絡亦鮮有明白直接以「毒品」、「海洛因」等名稱或相
      近之用語稱之，都以暗語或彼此已有默契之含混語意而為
      溝通，因此，依上開通訊監察譯文，雖未見雙方明言購買
      毒品之說詞，惟依證人戊○○證述有向被告購買毒品海洛
      因之證詞，並參酌其通訊之內容，足徵證人戊○○證述確
      與被告有交易毒品海洛因之情節尚非憑空虛捏，應堪採信
      。又前揭行動電話通訊監察譯文，與證人戊○○之證述有
      相當之關聯性，足以補強證人戊○○之證詞，而擔保其前
      開所稱向被告購買毒品海洛因之真實性，是據上事證，足
      見證人戊○○確實於97年7月23日有向被告購買海洛因，
      否則為何有此對話？參諸證人戊○○於警詢中證稱其與被
      告並無仇怨及糾紛等語（見上開偵查卷《一》第39頁），
      衡諸常情，證人戊○○與被告並無怨隙，應無甘冒偽證罪
      之處罰，誣指被告涉犯法定本刑為死刑或無期徒刑之重罪
      ，而為虛偽陳述之必要，足見證人戊○○證述曾於附表編
      號3所示之時間，以其所使用之行動電話與被告持用之行
      動電話聯絡，相約交易毒品海洛因之證述應屬真實可信，
      故被告確有販賣毒品海洛因予證人戊○○1次，並已完成
      交易無訛。
  ４、證人戊○○於98年8月25日本院審理時雖證述：（問：你
      平常使用行動電話號碼？）0000-000000。（問：被告的
      行動電話門號？）我不知道。（問：是否為0000000000？
      ）我不清楚。（問：為何在警察局跟警察說是0000000000
      ？）我當時神智不清楚，又害怕，警察提示給我看通聯紀
      錄，當時我電話借給別人，綽號叫小明的人，住在南區，
      都是他來找我，他打電話給我，我不知道真實姓名。（問
      ：你為何知道被告的綽號叫小龍？）印象中聽過朋友提起
      ，我好像有見過他。（問：為何朋友會提到被告？）可能
      是跟藥有關係。我跟朋友都有在用藥，沒有藥的時候，會
      想哪裡可以拿到藥，可能是在這個情形下提到的。（問：
      是否是可以向小龍拿藥？）是朋友說他要設法，才有提到
      小龍。（問：你說藥，是指何物？）海洛因。（問：你跟
      何人拿？）綽號明哥之人，我是透過朋友拿。（問：這通
      電話是否是你跟被告聯絡的電話？《請審判長提示偵卷一
      第44頁》）這不是我，也許是我朋友打的。（問：你自稱
      自己的綽號「小的」《臺語》？）不是。（問：為何當時
      在警察局訊問時，警察問你是否有施用毒品，毒品是向何
      人買的？你說向小龍買的，小龍電話是0000000000是否實
      在？）我當時施用毒品及使用美沙東頭腦不清楚，精神分
      裂。（問：你為何在警察問你，你向小龍買多少錢？重量
      ？你說買1,000元，一小包0.2公克，你都先打電話給小龍
      ，你和小龍約在臺中市○○路與工學路口綠園道... 1包
      毒品1,000元，你在警察局陳述為何與監聽譯文內容相符
      ？）可能是刑事組把監聽譯文拿給我看，我跟著回答，當
      時頭腦不清楚。（問：但是譯文並未提到他如何把毒品交
      給你也沒有提到簽牌是什麼意思，都是你自己的陳述，為
      何你能夠陳述如此清楚？）可能是我借電話給朋友的時候
      ，他們講這些話我有聽到，有這些印象，才講出來。（問
      ：為何在檢察官偵訊時回答說毒品是向辛○○買的，是買
      1,000元...我說要簽牌，是辛○○教我這樣講？）我不知
      道，當時我頭腦不清楚，我頭腦不清楚不是只有一天的問
      題，在監所沒有在使用海洛因、美沙東，所以頭腦現在清
      楚云云（詳見本院卷第129至130頁背面）；然證人戊○○
      所稱向伊借用電話，真實姓名年籍均不詳，綽號為「小明
      」之人，並未提供足資調查該人確實存在之資料供查證，
      且核諸上情，其於警詢、偵訊時所為向被告購買海洛因之
      證述，前後一致，而屬真實可信一節，亦如前述；參以其
      上開證述內容，其製作筆錄並非由訊問者以誘導訊問之方
      式，使被告為是或否之回答，而係被告自己主動且明確指
      出向被告購買毒品海洛因之聯絡方式、時間、地點、使用
      之暗語等情可知，證人丁○○於製作上開警、訊筆錄時，
      並非意識不清之狀況，是嗣後空言翻異前詞改稱：製作警
      偵訊筆錄時，神智不清，上開通聯應是「小明」打的云云
      ，應係事後迴護被告之詞，不足採信。
（三）證人乙○○於97年8月6日17時14分許，確實有以00-00000
      000號電話撥打被告所使用之上揭門號0000000000號行動
      電話，由被告女友丙○○接聽並商談購買毒品海洛因之事
      宜，約定以2,000元向被告購買海洛因2包，並約在臺中縣
      大里市○○○路與中興路口之巧虎遊場，再由被告以上開
      電話撥打證人乙○○所持用之門號0000000000號行動電話
      問路，並於當日稍晚，由被告在上址，當面送交海洛因2
      包及收取價金2,000元部分，除據證人乙○○證述明確外
      ，並有其他證據佐證，詳述如下：
  １、證人乙○○於97年9月11日警詢時證述：（問：你有無使
      用0000000000？是何人申請？）有使用。是我本人申請。
      （問：你有無施用毒品？）施用海洛因毒品。（問：你有
      無向綽號「小龍」購買毒品？）我有向綽號小龍購買海洛
      因毒品。（問：綽號小龍電話為何？）0000000000電話。
      （問：你向綽號小龍於何時始購買海洛因毒品？）於97年
      8月初開始購買海洛因毒品。（問：你向綽號小龍購買海
      洛因毒品都用何電話與小龍電話聯絡購買毒品？）我都用
      0000000000號或公用電話撥打綽號小龍0000000000號電話
      購買海洛因毒品。（問：你向綽號小龍購買約幾次海洛因
      毒品？）約4次左右。（問：最後一次於何時在何處？）
      我於97年8月15日上午9時多我用我的行動電話門號0000000000
      號撥打綽號小龍所使用之0000000000號向他購買海洛因毒
      品。（問：你每次向綽號小龍之男子購買約多少錢重量為
      何？）我每次以1,000元向他購買1小包重量約0.2公克（
      含袋重）。（問：你向綽號小龍購買海洛因毒品都約在何
      處？）都是我先打綽號小龍的電話由小龍約在在我家臺中
      市○區○○里○○街309號旁的廟宇前交易。（問：你與
      綽號小龍如何交易？）都是我打他的電話接通後，我說1
      個他就知道了，然後綽號小龍就約在我家附近廟宇，因為
      小龍知道我家居住在那棟大樓所以在那裏比較方便。（問
      ：1個是何意思？）代表1包海洛因毒品。（問：1包多少
      錢？）約1,000元。（問：你所說於從97年8月初至8月15
      日共向綽號阿龍購買約4次時間是否還記得？）97年8月初
      開始約2至3天1次，到15日約4次左右，一些時間我已忘記
      是何時。（問：你撥打綽號小龍有無他的女朋友或則老婆
      《按指丙○○》接到電話？）如果是小龍女朋友及老婆接
      到電話，我都叫小龍聽。（問：綽號小龍女朋友及老婆接
      到電話，有無與你約地方或則購買毒品之數量多少？）有
      時我打給小龍，他老婆接到，我說要找小龍，他的老婆說
      他沒空，有什麼事跟他講，我就跟他講說要2個，叫他幫
      我拿過來巧虎遊戲場。（問：警方對綽號阿龍「真實姓名
      為辛○○」實施通訊監察於97年8月6日16時26分你用公用
      電話0000000000《巧虎遊戲場內》撥打小龍所使用000000
      0000號《由小龍老婆》接到通話內容如下：A男我要找龍
      哥，但龍哥不在。A男跟小龍老婆說要2個女生，A男無法
      過去，A男約在大里市○○路與中興路口的巧虎《音譯》
      電子遊戲場。小龍老婆說要等小龍回來！該電話是否為你
      與綽號阿龍老婆通話？是代表何意思？）是我打電話給小
      龍是由綽號小龍老婆所接的電話沒錯。（問：2個女生代
      表何意思？）2個代表2,000元。女生代表海洛因毒品。（
      問：於97年8月6日16時37分你用公用電話0000000000（巧
      虎遊戲場內）撥打小龍所使用00 00000000號（由小龍老
      婆）接到通話內容如下：A男叫小龍送到德芳南路和中興
      路的巧虎電子遊戲場。A男要2個，小龍要過去了！該電話
      是否為你與綽號阿龍老婆通話？是代表何意思？）我又打
      給綽號小龍由他的老婆接到電話，他的老婆說小龍要拿海
      洛因毒品過來。（問：於97年8月6日16時59分小龍所使用
      0000000000號撥打你所使用的行動電話門號00000000 00號通
      話內容如下：小龍跟B男問巧虎怎麼走！該電話是否為你
      與綽號阿龍本人通話？是代表何意思？）綽號小龍問我到
      巧虎怎麼走。（問：於97年8月6日17時3分小龍所使用000
      0000000號撥打你所使用的行動電話門號0000 000000號通話內
      容如下：小龍還再問B男怎麼走！小龍到了但沒有看見巧
      虎。該電話是否為你與綽號阿龍本人通話？是代表何意思
      ？）綽號小龍說他到了巧虎，但是沒有看到我本人。（問
      ：於97年8月6日17時6分小龍所使用000 0000000號撥打你
      所使用的行動電話門號0000000000號通話內容如下：小龍在7-
      11那邊，但還是沒有看見巧虎。該電話是否為你與綽號阿
      龍本人通話？是代表何意思？）是我與小龍通話，小龍說
      他到了但還是沒有看見巧虎。（問：於97年8月6日17 時9
      分小龍所使用0000000000號撥打你所使用的行動電話門號0000
      000000號通話內容如下：小龍說他騎摩拖車在7-11那邊的
      紅綠燈下，B男在7-11那邊的對面。但小龍還是沒有看見B
      男。是代表何意思？）綽號小龍說人到了，但是我也在那
      附近也沒有看見他。（問：於97年8月6日17時17分打你所
      使用的行動電話門號0000000000號撥打小龍所使用0000000000
      號撥通話內容如下：小龍說他到巧虎門口了：叫B男出來
      。是代表何意思？）我打給綽號小龍！小龍說他到巧虎門
      口，我才看見他，我先拿2,000元給他，他將2包海洛因毒
      品用紙包著捲成長條狀親自交給我，然後交易完各自離開
      。（問：你打給小龍，小龍沒空他的老婆接過幾妳打給他
      的電話？）約2至3通。（問：小龍老婆接到電話，你有無
      轉告知說要向小龍購買海洛因毒品？）有。時間如97年8
      月6日16時26分及37分通話譯文。（問：你施用海洛因毒
      品於何時開始施用？）於97年7月份開始施用海洛因。（
      問：你與綽號阿龍真實姓名辛○○購買海洛因毒品是否真
      實？有無糾紛及仇恨？）真實。沒有糾紛及仇恨等語（詳
      見上開偵卷《一》第73至76頁）。
  ２、證人乙○○於97年9月19日偵訊時結證稱：（問：你本身
      有無施用毒品？）有，我有用海洛因，安非他命很少，我
      是從97年8月初才開始施用海洛因，我是用針筒注射手臂
      。我最後一次是在1個星期前施用。（問：97年8月這段時
      間你所施用的海洛因是跟誰買的？）是小龍，我後來才知
      道他叫辛○○。（問：你怎麼知道要跟他買？）是朋友介
      紹，朋友是綽號阿賓介紹認識的，阿賓說被告有在賣海洛
      因，阿賓有帶我至去跟見面，我們是在臺中市○○路附近
      見面，是阿賓留小龍的電話給我，所以我才知道要跟被告
      買。（問：你何時開始跟辛○○買海洛因？）我記得是在
      97年8月初跟他買，我買過3、4次。（問：你們之間是如
      何聯絡？）用電話，都是我打給被告，我用0000000000、
      公共電話，我也曾去朋友家用朋友家的電話撥打給被告
      0000000000 給他，地點是被告約的，我們曾經約在臺中
      縣大里市○○○○○街309號的住處旁的廟前面交易，有
      時候是我先到，有時候他會先到，我沒有去過他家。（問
      ：你一次買多少？）1,000元至2,000元，被告是給我1,00
      0元一包，用夾練袋裝著，外面是用紙將海洛因捲起來包
      著交給我，我們都是現場交易，我當場有拿1,000元或2,
      000元給他，他就交毒品給我，我買1,000元差不多可以施
      用2次。（問：你跟辛○○買毒品時，電話中你是怎麼跟
      他說？）我都跟他說幾個幾個，1個是代表要買海洛因1,
      000元。（問：你打電話給辛○○，辛○○的電話有無女
      生接過？）答，我都叫他讓小龍聽，我不知道她是被告太
      太或是他女朋友。（問：你要買毒品有無跟那個女生講？
      ）有一次。那次是小龍沒有接電話是那個女生接，他說小
      龍在忙，那個女生說有話跟她講，我跟她講叫她叫小龍等
      一下拿2個至大里巧虎遊藝場，是在德芳南路，那次後來
      是小龍拿至現場給我，我交2,000元給他。（問：《提示
      97年月6日16時26分、37分至17時14分通訊監察譯文》這
      段話是什麼意思？）就是巧虎遊藝場那次，我去朋友家打
      電話給小龍，跟他說要買海洛因，要買2個，小龍的太太
      說小龍沒有空，我就跟小龍的太太說我要2個女生，就是
      指2,000元的海洛因，我叫小龍送過去，小龍的太太說要
      等小龍回來再送過去，我有跟她講地址是在德芳南路與中
      興路的巧虎遊藝場。後來小龍有跟我聯絡說要送海洛因過
      來給我，有問我怎麼走，我告訴他，後來小龍有到，最後
      是小龍至便利商，我說對面就是巧虎，他到巧虎門口，我
      就出來與他完成交易，我是買2,000元的海洛因。（問：
      在97年8月6日下午4、5點，你確實是有跟小龍買2,000 元
      的海洛因？）是，是被告送去巧虎給我的等語（詳見上開
      偵查卷《一》第86至88頁）。
  ３、證人乙○○證述其曾以0000000000號行動電話、室內電話
      與被告持用之0000000000號行動電話聯絡，相約交易毒品
      海洛因之情節，已如前述，又附表三所示於97年8月6日
      0000000000號行動電話、室內電話與被告持用之00000000
      00號行動電話聯絡之通訊監察譯文內容，業據證人乙○○
      於警詢、偵訊中坦承前揭電話通聯譯文係其與被告及被告
      女友丙○○之談話內容，於本院審理時亦不否認該譯文內
      容為渠等之通話內容（詳見上開偵卷《一》第74頁背面至
      75頁背面、88頁、本院卷第164頁背面），且有通訊監察
      書及監聽譯文（0000000000）各1份附卷可稽（見警卷第3
      4頁、上開偵卷《一》第85頁）。上開監聽之通訊監察譯
      文固然無法直接證明被告及共同被告丙○○與證人乙○○
      於通話之後，渠二人與證人乙○○是否有確實完成毒品海
      洛因之交易，而依被告、共同被告丙○○與證人乙○○之
      通訊監察譯文，雖雙方未明示購買毒品海洛因，惟衡之海
      洛因係第一級毒品，無論持有、施用、販賣，均屬違法行
      為，為治安機關所嚴查，此為眾所週知，毒品交易均於隱
      密下進行，其以通信聯絡亦鮮有明白直接以「毒品」、「
      海洛因」等名稱或相近之用語稱之，都以暗語或彼此已有
      默契之含混語意而為溝通，因此，依上開通訊監察譯文，
      雖未見雙方明言購買毒品之說詞，惟依證人乙○○證述有
      向被告購買毒品海洛因之證詞，並參酌其通訊之內容，足
      徵證人乙○○證述確與被告有交易毒品海洛因之情節尚非
      憑空虛捏，應堪採信。又前揭行動電話通訊監察譯文，與
      證人乙○○之證述有相當之關聯性，足以補強證人乙○○
      之證詞，而擔保其前開所稱向被告購買毒品海洛因之真實
      性，是據上事證，足見證人乙○○確實於97年8月6日有與
      丙○○聯繫購買毒品海洛因，而向被告購買海洛因，否則
      為何有此對話？參諸證人乙○○於警詢及本院審理中證稱
      其與被告並無仇怨及糾紛等語（見上開偵查卷《一》第75
      頁、本院卷第162頁背面），衡諸常情，證人乙○○與被
      告、共同被告丙○○並無怨隙，應無甘冒偽證罪之處罰，
      誣指被告涉犯法定本刑為死刑或無期徒刑之重罪，而為虛
      偽陳述之必要，足見證人乙○○證述曾於附表編號4所示
      之時間，以其所使用之行動電話與被告持用之行動電話
      0000000000聯絡，相約交易毒品海洛因之證述應屬真實可
      信，故被告與共同被告丙○○確有共同販賣毒品海洛因予
      證人乙○○1次，並已完成交易無訛。
  ４、至於證人乙○○於本院審理時雖證述：我沒有向被告買過
      海洛因，那次沒有買到毒品，當天我打去好像是被告的老
      婆或女朋友接電話，電話中提要2個女生是指海洛因，該
      次通話當天，被告有去大里找我你當天有無跟被告買到海
      洛因云云；然此與其上開於警、偵訊中所為證述不符，且
      核諸上情，其於警詢、偵訊時所為向被告購買海洛因之證
      述，前後一致，而屬真實可信一節，亦如前述；參以證人
      乙○○復自承偵查中與審理所述，有一次是不實在的等語
      （見本院卷第164頁）；況且其於本院審理中所證述：（
      問：你跟被告見面做何事？）本來要跟被告拿毒品，但是
      我朋友沒有來，錢在我朋友那裡，所以沒有交易…。（問
      ：依你剛才所述，被告原本拿毒品要跟你見面，你朋友沒
      有到，你沒有錢，是不是這樣？）是…。等語（見本院卷
      第163頁背面），與被告所辯：證人乙○○當天打電話給
      我是要二個小姐，因為我有朋友在做傳播云云（見本院卷
      第165頁），亦不相符。凡此益證證人乙○○於警、偵訊
      中所為證述，較此部分之證詞為可採，故證人乙○○後空
      言翻異前詞，改稱：此次沒有向被告買到毒品云云，顯係
      事後迴護被告之詞，不足採為有利被告之證據。
（四）證人庚○○於97年7月27日，確實以00-00000000號電話及
      向友人借用之0000000000號行動電話，撥打被告所使用之
      上揭門號0000000000號行動電話，由丙○○接聽並商談購
      買毒品海洛因之事宜，約定以2,000元向被告購買海洛因2
      包，並約在臺中市○○○路之中山醫學大學附設醫院旁公
      園，再由被告前往上址，當面送交海洛因2包及收取價金
      2,000元，及於97年8月10日以證人庚○○0000000000行動
      電話，撥打被告所使用之上揭門號0000000000號行動電話
      ，與被告商談購買毒品海洛因之事宜，約定以1,000元向
      被告購買海洛因1包，並約在臺中市○○路與市政路口附
      近之家樂福對面，再由被告前往上址，當面送交海洛因1
      包及收取價金800元，證人庚○○尚積欠200元部分，除據
      證人庚○○證述明確外，並有其他證據佐證，詳述如下：
  １、證人庚○○於97年10月28日警詢時證述：（電話00000000
      00及000000 0000號二支電話是何人申請由何人使用？）
      ：0000000000是我朋友綽號「阿富」使用，我曾借他的電
      話打給綽號「阿龍」購買海洛因毒品。0000000000號是我
      祖父賴肇坤申請，我曾用該電話打給綽號「阿龍」及阿姐
      之人購買海洛因毒品。（問：你於何時開始向綽號「阿龍
      」及「姐阿」購買海洛因毒品？）我於97年7月份開始至8
      月份左右共向綽號「阿龍」購買海洛因毒品約十幾次，「
      阿姐」我看過他與綽號「阿龍」一起出來販售毒品約2至3
      次左右。（問：綽號小龍電話為何？）0000000000、0000
      000000等二支電話。（問：你向綽號小龍於何時始購買海
      洛因毒品？）於97年7月份開始購買海洛因毒品。（問：
      你向綽號小龍購買海洛因毒品都用何電話與小龍電話聯絡
      購買毒品？）我都用我家裏電話0000000000及我朋友綽號
      （阿富）的電話號碼0000000000號撥打號0000000000、00
      00000000等二支電話，跟綽號「阿龍」及「姐阿」購買海
      洛因毒品。（問：你向綽號「阿龍」及「姐阿」購買海洛
      因毒品約在何處？）我們都約在臺中市市○路，有時候約
      在臺中市中山醫院附近公園交易。（問：你每次向綽號阿
      龍之男子購買約多少錢重量為何？）我每次以1,000元向
      他購買一小包重量約0.2公克（含袋重）。（問：你與綽
      號阿龍如何交易？）我打給綽號阿龍有時候姐阿接的，我
      說要1張代表海洛因1包1,000元，地點都是綽號阿龍約的
      ，他叫我去拿裏我就去那裏。（問：警方對綽號阿龍「真
      實姓名為辛○○」實施通訊監察於97年7月27日11時34分
      ，你用你家電話0000000000號撥打0000000000號由姐阿《
      即丙○○》所接，通話內容如下：「B《姐阿》：喂：A：
      喂姐阿喔B《姐阿》：嘿A：剛才怎麼沒有聲音了？B《姐
      阿》：你可能要過來這邊找我們耶A：好阿，這樣我要2個
      啦B《姐阿》：2個喔A：嘿B《姐阿》：好，這樣麻煩你過
      來一下，好嗎？A：那個多用一些好嗎B《姐阿》：好阿A
      ：那這朋友要，阿姐我麻煩你一件事情好嗎？B《姐阿》
      ：甚麼A：就是這朋友要的阿我是幫他的而已啦B《姐阿》
      ：要幫你分開嗎？A：嘿啦分開啦B《姐阿》：我都給你用
      一、一這樣好嗎？A：沒有啦，不是啦就是你兩先裝一起
      阿B《姐阿》：嘿A：另外一個阿，用一點過去這樣B《姐
      阿》：握握握瞭解瞭解？A：好嗎？B《姐阿》：好A：一
      樣對嗎B《姐阿》：嘿對A：喔好好B：好。」，該通話是
      代表何意思？）是用我家裏電話0000000000號撥打阿龍
      電話0000000000號由姐阿接的，我跟姐阿說我要2個代表2
       ,000元海洛因毒品，我叫姐要用多一點，幫我2包分開，
      1包多一點姐阿說好。…（問：警方於97年7月27日12時3
      分你用0000000000號撥打阿龍所使用之0000000000號電話
      由姐阿接電話通話內容如下：「B《姐阿》：喂A：姐阿喔
      ，B《姐阿》：嘿A：我到了啦，再2分鐘，一個紅綠燈就
      到了B《姐阿》：握，好A：那要在那裏？B《姐阿》：公
      園A：好好！那你現在下去，我這天橋過去就到了B《姐阿
      》：喔，好A：好好。」，是代表何意思？）我與姐阿約
      在中山醫院旁公園，我說我到了，然後過阿龍就騎機車出
      現我拿2,000元給小龍後，他拿2包海洛因毒品給我，完成
      交易後各自離去，我當時與我朋友阿富各出資1,000元向
      小龍購買海洛因毒品。（問：於97年8月10日18時30分你
      用電話0000000000號撥打0000000000號小龍電話通話內容
      如下：「B：喂：A：喂，龍哥？B：嗯A：我要簽10支B：
      阿！A：簽10支B：10支A：沒有啦，就是1支有沒有，給我
      欠200我這裡不太夠，我這裏不太夠！B：你常常這樣耶？
      A：我明天下去還你B：你都不會還阿A：好啦好嗎B：你欠
      都欠的都不會還阿A：不要這樣啦B：好阿。」，是代表何
      意思？）是打給小龍說要10支是說錯了，是要1支約1,000
      元也是1張1,000元，我身上只有800元要給小龍，欠200元
      後來小龍說好。（問：於97年8月10日18時37分你用電話0
      000000000號撥打0000000000號小龍電話通話內容如下：
      「B：喂：A：喂，龍哥我在家樂福對面了B：好我馬上到
      ！A：好好。」，是代表何意思？）該通電話是續上一通
      約交易地點在家勒福對面，我到時我拿800元給小龍購買1
      包海洛因毒品，這次他與姐阿一同過來，由小龍開車姐阿
      坐在旁邊副駕駛座，我走到小龍的車子駕駛坐旁邊拿800
      元給他，小龍拿1包海洛因毒品給我後，各自離去。（問
      ：為何你知道姐阿有幫忙阿龍販售毒品？）我原本都打給
      阿龍，然後姐接的說跟他講也是一樣。（問：你總共打給
      姐阿共幾次？）約2至3次。（問：姐阿你有沒有拿錢向他
      購買海洛因毒品？）我都拿錢向阿龍購買海洛因毒品，但
      是有時候她會接電話與我說毒品交易地點。（問：你與綽
      號阿龍真實姓名辛○○及姐阿丙○○等2人購買海洛因毒
      品是否真實？有無糾紛及仇恨？）真實。沒有糾紛及仇恨
      等語（詳見上開偵卷《二》第5至10頁）。
  ２、證人庚○○97年11月3日偵訊時結證稱：（問：你與辛○○、丙○○有無親戚關係？）沒有，我認識一個綽號小龍
      的男子，警方跟我說他的真正姓名是辛○○，他太太我看
      過2、3次，我不知道她的名字，我都叫她姊仔。（問：你
      是否曾用你的電話撥打給綽號小龍的男子辛○○《提示00
      00000000於97年7月27日11時34分與0000000000電話通訊
      監察譯文》？）是，我是用我家裡的電話打的，這支電話
      是我爺爺賴肇坤名義申請的，我打給被告是要購買海洛因
      。（問：你何時開始施用海洛因？）97年4、5月開始，詳
      細時間不記得，我都在我住處附近的小路施用，我是剛開
      始是摻在香菸內施用，後來是施打在手臂血管，我左右手
      臂都有打。最後一次是上個星期警方通知我到案說明的前
      一天早上即97 年10月27日，我是在我家附近的小路施用
      。（問：你怎麼知道要跟綽號小龍的男子買毒品？）朋友
      介紹，是祥仔介紹的，祥仔約30初頭，是男生，祥仔是給
      我阿龍的電話，他是留0000000000電話給我，另一支是後
      來給我的0000000000，祥仔要我自己打電話跟他問看看，
      我第一次打阿龍就肯跟我見面，當時我們是約在臺中市市
      ○路與環中路口附近，他有跟我說他開toyota，是墨綠色
      的車，是深色的，我有告訴他我騎重型迪爵車子，穿什麼
      顏色的衣服，後來我們有見到面，我就拿錢給他，他坐在
      車上，他搖下車窗將毒品交給我，那次我是買1,000元海
      洛因，錢我有當場交給他。（問：你有無使用過00000000
      00的電話打給阿龍？）有，這支電話是我以前的朋友的，
      我是向該朋友阿富借來打的，當時因為我的行動電話沒有繳費
      不通。（問：你是何時開始向阿龍買海洛因？）97年7月
      份開始至8月為止。（問：你總共幾天跟辛○○買1次？）
      我跟阿龍買過十幾次，有時候是2、3天跟他買1次，我1次
      是買1,000元至2,000元。（問：小龍是幾歲的人？）看起
      來是40幾歲的男子，看起來瘦瘦的，頭髮是短的，載一頂
      帽子，其他我沒有注意看，我有看過他載一個女生，我沒
      有問那個女生是誰，我叫她姊仔。（問：綽號姊仔的女子
      ，你有無跟她說話過？）2、3次，是在電話中講的。（問
      ：你能夠指認姊仔？）可以，我有看過她，警方在警局有
      給我指認過，就是我在警局所指認的，我不知道她的名字
      ，警方有跟我講說她是丙○○。（問：你通常跟辛○○買
      毒品都是約在那裡見面、交易的方式？）都是我打電話給
      他，我有用家裡的、朋友的電話打給他，我們都約在市○
      路○○○路路口、文心南路附近中山醫院旁的公園，地點
      是被告指定的，在市政路那裡被告是開車子、在中山醫院
      那裡是騎機車，他的機車是黑色的迪爵，他只有開車時會
      載丙○○。（問：你在97年7月27日11點34分有用家裡電
      話打給小龍，為何是小龍的老婆接的？）除了那通以外，
      也曾經有女生接電話，那個女生我都叫他姊仔。（問：這
      通電話你說要2個是何意？）我要買2,000元海洛因。這次
      是姊仔叫我過去中山醫院之前與小龍約的地點見面，我是
      叫她2,000元分2個袋子放，1個袋子裝1,000元的海洛因。
      後來我就用000000000 0打給她說我到了，然後結果是小
      龍騎機車拿過來給我的，只是這次的電話是跟姊仔說要買
      海洛因，之前也有2、3次這樣，結果都是被告送來的。（
      問：姊仔有無親自送海洛因給你過？）若是在市政路交貨
      ，姊仔會與小龍一起過來，是小龍將海洛因給我，我是將
      錢交給小龍，車子也是小龍開的。（問：《提示97年8月1
      0日18時30分、18時37分00 00000000與0000000000通訊監
      察譯文》這通電話是否你聯絡辛○○要買海洛因？）是。
      這支電話是我跟我朋友富仔借的，他以前也有在用毒品，
      不過已經改了，我是跟他講叫他電話借給我，我要去找人
      ，他就將電話借給我。我說我要簽10支是我當時第一次時
      講錯了，後來在電話說我說錯了是要1支，簽1支的意思是
      指要買1,000元的海洛因，這次有買成，最後我們是約在
      文心路與市政路附近的家樂福交易，小龍是開車去，是與
      姊仔一起去，我是買1,000元海洛因，有當場交易。（問
      ：為何要說簽一支？）是小龍說我若要買海洛因就這樣講
      ，簽1支就是指買1,000元的海洛因，我不知道為何他這樣
      講，我就照他這樣做。（問：這次你究竟有無欠小龍1,00
      0元？）沒有，因為我說我少200元，我說800元先給他，
      小龍也同意，後來我就沒有再找他，所以我還欠他200元
      。（問：小龍賣你的海洛因純不純？）可以解癮十幾個小
      時，我買1,000元可以打2、3次。（問：關於你所說的至
      少曾經辛○○購買毒品洛因二次以上的話都實在嗎？）都
      實在。（問：有監聽譯文配合的那2次是中山醫院附近的
      公園、家樂福？）是。1次是買2,000元、1次是買1,000元
      。1,000元的部分我只給他800元，我還欠他200元。買2,0
      00元的那次是姊仔接電話、地點也是姊仔叫我去那裡的，
      只是送貨的人是小龍，在家樂福那次是小龍載姊仔開他的
      豐田車子去賣給我的等語（詳見上開偵卷《二》第16至20
      頁）。
  ３、證人庚○○於本院審理時證述：（《以下由公訴人問》問
      ：你在警察局、地檢署曾說以00000000電話與0000000000
      行動電話門號跟被告使用0000000000門號聯繫，是否實在
      ？）實在。（問：你有無施用過海洛因？）之前有。（問
      ：你有無跟被告購買過海洛因？）有。…（問：你跟被告
      買海洛因之前，有無先打電話給被告？）會。…（問：《
      提示偵卷卷二第11頁監聽譯文》通話內容是否是你打電話
      給被告的通話內容？）是。（問：一開始你稱對方阿姊，
      對方是何人？）我不知道他們2人的關係，曾經看過他們2
      人在一起，坐在被告車子旁邊，當時是她接的電話，我稱
      呼她阿姊。（問：該次你有無跟阿姊要2個，是何意思？
      ）2千元。（問：當天通話完畢後多久，跟被告買到海洛
      因？）不太記得多久。（問：該次地點？）市政路那裡。
      （問．你在偵查中說，是阿姊叫你去中山醫院附近的公園
      ，有何意見？）地點沒有錯。…（問：你在偵查中說是小
      龍騎機車拿過來給你，小龍是否是在場的被告？）是。（
      問：那一次你買多少？）2千元。（問：另外在97年8月10
      日你有跟被告通話，內容提到你說你要簽10支，是何意思
      ？）1千元的意思。那時候我講錯，可能是講1支。（問：
      這次有無買到毒品？）有。（問：時間、地點？）不太記
      得。（問：是否如你偵查中所述為準？）是。（《以下由
      辯護人問》問：你如果跟被告聯絡購買毒品，是何人交付
      毒品給你？）是被告。…（問：被告平常拿毒品給你的時
      候，交通工具？）開車，是轎車，豐田牌，類似深墨綠色
      。（問：是否曾騎機車？）有。…（問：你打電話給被告
      的時候，有女生曾經接過電話？）是。（問：你電話中如
      何與該女生接觸？）我叫該女子阿姊，我說我要1或2。…
      （問：如果電話是阿姊接的，毒品是何人送來的？）都是
      在場被告拿來的。（被告問：你說跟我買2千元一次，1千
      元一次，是拿多少錢給我？）1千元那次有欠2百元等語（
      詳見本院卷第159頁背面至162頁）。
  ４、證人庚○○證述其曾以0000000000號行動電話、室內電話
      與被告持用之0000000000號行動電話聯絡，相約交易毒品
      海洛因之情節，已如前述，又附表四所示於97年7月27日
      ，0000000000室內電話、0000000000號行動電話與被告持
      用之0000000000號行動電話聯絡之通訊監察譯文內容，亦
      據證人庚○○於警詢、偵訊及本院審理中坦承前揭電話通
      聯譯文係其與被告及被告女友丙○○之談話內容（詳見上
      開偵卷《二》第8至9、17、19頁、本院卷第159頁背面）
      ，且有通訊監察書及監聽譯文（0000000000）各1份附卷
      可稽（見警卷第32頁、上開偵卷《二》第11至13頁）。上
      開監聽之通訊監察譯文固然無法直接證明證人庚○○與被
      告、共同被告丙○○二人於通話之後，被告、共同被告丙○○與證人庚○○是否有確實完成毒品海洛因之交易，而
      依被告、丙○○與證人庚○○之通訊監察譯文，雖雙方未
      明示購買毒品海洛因，惟衡之海洛因係第一級毒品，無論
      持有、施用、販賣，均屬違法行為，為治安機關所嚴查，
      此為眾所週知，毒品交易均於隱密下進行，其以通信聯絡
      亦鮮有明白直接以「毒品」、「海洛因」等名稱或相近之
      用語稱之，都以暗語或彼此已有默契之含混語意而為溝通
      ，因此，依上開通訊監察譯文，雖未見雙方明言購買毒品
      之說詞，惟依證人庚○○證述有向被告購買毒品海洛因之
      證詞，並參酌其通訊之內容，足徵證人庚○○證述確與被
      告有交易毒品海洛因之情節尚非憑空虛捏，應堪採信。又
      前揭行動電話通訊監察譯文，與證人庚○○之證述有相當
      之關聯性，足以補強證人庚○○之證詞，而擔保其前開所
      稱向被告購買毒品海洛因之真實性，是據上事證，足見證
      人庚○○確實於97年7月27日、97年8月10分別有與共同被
      告丙○○、被告聯繫購買毒品海洛因，而向被告購買海洛
      因2次，否則為何有此對話？參諸證人庚○○於警詢及本
      院審理時均證稱其與被告並無仇怨及糾紛等語（見上開偵
      查卷《一》第75頁、本院卷第159頁），衡諸常情，證人
      庚○○與被告並無怨隙，應無甘冒偽證罪之處罰，誣指被
      告涉犯法定本刑為死刑或無期徒刑之重罪，而為虛偽陳述
      之必要，足見證人庚○○證述曾於附表編號5、6所示之時
      間，以其所使用之行動電話、室內電話與被告持用之行動
      電話0000000000聯絡，相約交易毒品海洛因之證述應屬真
      實可信，被告與共同被告丙○○確有共同販賣毒品海洛因
      1次予證人庚○○，及被告獨自販賣毒品海洛因1次予證人
      庚○○無訛。
（五）證人甲○○於97年8月20日15時13分許，確實有以00-0000
      0000號公共電話撥打被告所使用之上揭門號0000000000號
      行動電話，由丙○○接聽並商談購買毒品海洛因之事宜，
      約定以2,00元向被告購買海洛因2包，並約在臺中市○○
      路與文心南十路路口處，再由被告前往上址，送交海洛因
      2包及收取價金2,500元，嗣於當日15時26分許由被告在上
      址，當面送交裝有2包海洛因之夾鍊袋1只給證人甲○○，
      並向證人甲○○收取價金2,500元，除據證人甲○○證述
      明確外，並其他證據佐證，詳述如下：
  １、證人甲○○於偵查中證述：問：《提示0000000000於97年
      8月20日15時13分通訊監察譯文》，你是打給誰？）是被
      告的太太接的。（問：被告的太太說剩下2包，是什麼意
      思？）是指藥，就是海洛因。（問：你究竟是跟誰買海洛
      因？）我跟綽號阿龍買的，就是今天被查獲的被告…。（
      問：你何時跟辛○○聯絡？）就是昨天（即98年8月20日
      ）跟被告聯絡…。（問：你當日原本是要跟他買3,000元
      ？）我說我有2,500元，她說可以買2包…。（問：買2張
      的意思？）就是2,000元的意思。（問：交易當時你2,500
      元是否交付被告？）我已經拿給他了…等語（詳見上開偵
      查卷《一》第6頁背面至第7頁）。
  ２、再證人甲○○證述其曾以公共電話（00-00000000號）與
      被告持用之0000000000號行動電話聯絡，由共同被告丙○○接聽後，相約交易毒品海洛因之情節，已如前述，又附
      表五所示於97年8月20日，證人甲○○以上開公共電話與
      被告持用之0000000000號行動電話聯絡之通訊監察譯文內
      容，亦據證人甲○○於警詢、偵訊中坦承前揭電話通聯譯
      文係其與共同被告丙○○之談話內容（詳見警卷第16頁、
      上開偵查卷《一》第6頁背面），且有通訊監察書及監聽
      譯文（0000000000）各1份附卷可稽（見警卷第32、50頁
      ）。上開監聽之通訊監察譯文固然無法直接證明證人甲○○與共同被告丙○○於通話之後，被告與證人甲○○是否
      有確實完成毒品海洛因之交易，而依共同被告丙○○與證
      人甲○○之通訊監察譯文，雖雙方未明示購買毒品海洛因
      ，惟衡之海洛因係第一級毒品，無論持有、施用、販賣，
      均屬違法行為，為治安機關所嚴查，此為眾所週知，毒品
      交易均於隱密下進行，其以通信聯絡亦鮮有明白直接以「
      毒品」、「海洛因」等名稱或相近之用語稱之，都以暗語
      或彼此已有默契之含混語意而為溝通，因此，依上開通訊
      監察譯文，雖未見雙方明言購買毒品之說詞，惟依證人甲○○證述有向被告購買毒品海洛因之證詞，並參酌其通訊
      之內容，足徵證人甲○○證述確與被告有交易毒品海洛因
      之情節尚非憑空虛捏，應堪採信。又前揭行動電話通訊監
      察譯文，與證人甲○○之證述有相當之關聯性，足以補強
      證人甲○○之證詞，而擔保其前開所稱向被告購買毒品海
      洛因之真實性，是據上事證，足見證人甲○○確實於97年
      8 月20日有與共同被告丙○○聯繫購買毒品海洛因，而向
      被告購買海洛因2包，否則為何有此對話？參諸證人甲○○於警偵訊時均未曾提與被告間有何仇怨及糾紛，衡諸常
      情，證人甲○○與被告、共同被告丙○○間既無怨隙，應
      無甘冒偽證罪之處罰，誣指被告涉犯法定本刑為死刑或無
      期徒刑之重罪，而為虛偽陳述之必要，足見證人甲○○證
      述曾於附表編號7所示之時間，以其公共電話與被告持用
      之行動電話0000000000聯絡，相約交易毒品海洛因之證述
      應屬真實可信，被告與共同被告丙○○確有販賣毒品海洛
      因予證人甲○○無訛。
  ３、至證人甲○○於警、偵訊及本院審理時雖證述：97年8月
      20日15時13分打電話給被告，不是要跟他買海洛因，當天
      從口袋拿給被告2,500元是之前向他借，要還給被告的錢
      云云（見警卷16頁、上開偵卷《一》第6頁背面、本院卷
      第127頁），而與被告所辯並未販賣海洛因給證人甲○○
      一情相符；然查，證人甲○○此部分之證述與其上開於偵
      訊中之證述不符，且證人即臺中市警察局第一分局偵查隊
      小隊長癸○○於本院審理時證述：（問：《提示警卷81頁
      》是否由你查獲被告與甲○○交易？查獲經過？）當時我
      們經過現譯臺顯示證人甲○○跟被告聯絡，後來證人甲○○在東興路與文心南十路口在那邊等被告，過了幾分鐘，
      被告從東興路1段56號門口走出來，證人甲○○騎機車過
      去跟被告見面，見面之後，我所在位置看到他們見面要分
      開的時候，我騎機車載另一位同事趕過去，後來我就先去
      證人甲○○旁邊將其機車鑰匙熄火，另一位同事把被告壓
      制，被告手上有拿現金2,500元，我們問證人甲○○毒品
      ，證人甲○○說沒有，我們將證人甲○○、機車帶到旁邊
      ，後來在證人甲○○原來所在位置1公尺內有1個夾鏈袋內
      裝有黃色紙捲起來包著的物品，…（問：那包夾鏈袋的位
      置離被告多遠？）離我們壓制被告的位置蠻遠的，詳細距
      離須看錄影帶才知道，毒品距離離證人甲○○的位置比較
      近…等語（見本院卷第187頁），核與證人甲○○於偵查
      中證述向被告購買毒品海洛因之情節相符，而被告亦不否
      認有於上述時地，向證人甲○○收取現金2,500元之事實
      。且經本院勘驗97年8月20日警方查獲被告與證人甲○○
      交易毒品之搜證光碟結果：0秒至41秒時，畫面為證人
      甲○○（頭帶銀色安全帽、身穿藍色上衣、白色及膝短
      褲）騎乘車牌號碼TDD-262機車至臺中市○區○○路與文
      心南10路路口處，並於該處坐於機車上等人…。於48
      秒時起，證人甲○○騎乘前開機車由畫面右方進入攝影畫
      面。至50秒時，被告（頭戴黑色鴨舌帽、身穿黑色上衣
      、黑色長褲）由畫面左方走入攝影畫面，並與證人甲○○
      會合接觸談話。於56秒時，被告將手上東西放進證人甲○○上衣左上方口袋內…於1分1秒時，證人甲○○一邊
      與被告談話，一邊將左手伸進左邊褲袋內摸索，後取出現
      金。於1分8秒時，交現金給被告【警員：給錢了，給錢
      了】，於1分9秒時，被告收錢後，轉身欲離開現場…。
      等情，亦有勘驗筆錄1份在卷可稽（見本院卷第124至125
      頁）。足證被告與甲○○為警查獲前，確有販賣毒品海洛
      因2包予證人甲○○，並已完成交易無訛，故證人甲○○
      證稱：此次沒有向被告買到毒品云云，顯係事後迴護被告
      之詞，不足採為有利被告之證據。
（六）雖被告雖為上開辯解云云，然查，門號0000000000號及
      0000000000號申設人雖分別為案外人李添生、劉志忠，然
      一直為被告所持用一情，為被告所自承，並有行動電話申
      請人基本資料2份存卷足參（見警卷第36頁背面、84頁）
      ，且被告與共同被告丙○○因販賣毒品海洛因予證人之丁○○、戊○○、乙○○、庚○○、甲○○所為前述電話聯
      絡之通訊監察譯文內容，被告均未否認其真正；又參以證
      人丁○○、戊○○、乙○○、庚○○、甲○○均因染有施
      用毒品海洛因之惡習，曾經施以觀察勒戒，且除證人庚○○外，餘證人復均曾因施用毒品海洛因而遭法院判刑之前
      科，且上開5位證人先後為警查獲時，所採集之尿液送中
      山醫學大學附設醫院檢驗科藥物檢測中心鑑定結果，確均
      呈嗎啡陽性反應一節，亦有該檢測中心編號0000000、000
      0000、0000000、0000000、0000000號尿液檢驗報告各1紙
      、臺灣高等法院被告前案紀錄表及該在監在押全國紀錄表
      各5份附卷可稽（見上開偵卷《二》第144至150、157頁、
      本院卷第33至79頁），堪認證人丁○○、戊○○、乙○○
      、庚○○、甲○○上開證述內容乃屬真實，為可採信。而
      被告與共同被告丙○○如何共同販賣毒品海洛因予證人乙○○、庚○○、甲○○，及被告自己販賣毒品海洛因予證
      人戊○○、丁○○等情，復已詳述如上，是被告空言否認
      販賣毒品予證人之丁○○、戊○○、乙○○、庚○○、甲○○，已難遽信。且被告確有販賣毒品一情，亦據共同被
      告丙○○於警詢時亦供述：（問：你是否知悉被告有從事
      毒品販售行為？）知道…。（問：你有沒有接過被告朋友
      向其購買毒品的電話？）有，…（問：你接過被告朋友向
      其購買毒品的電話，被告所使用進行毒品交易之電話號碼
      為何？）0000000000及00000000 00共二支門號。（問：
      你曾接過幾通朋友打來購買毒品的電話，對方如何稱呼購
      買毒品術語？）他們都說要找阿隆，剛開始我都說不在較
      多，他們購買毒品代號都說「拿錢來還」，若阿隆在的話
      我就拿給他聽…等語明確（詳見警卷第20頁）。且共同被
      告丙○○與被告係男女朋友關係，亦據共同被告丙○○及
      被告於警詢時供述在卷（見警卷第4、21頁），共同被告
      丙○○應無故意指摘被告入罪以擴大共犯結構，增加個人
      涉罪程度之理，況且，共同被告丙○○上開供述，亦無前
      揭證人丁○○、戊○○、乙○○、庚○○、甲○○等人指
      訴被告獨自，或與共同被告林庭芳共同販賣毒品海洛因之
      情節亦無相佐之情，是以，共同被告丙○○前開於警詢中
      所為供述，應該具有相當程度之可信度，益證被告空言否
      認上開販賣毒品海洛因之事實，顯不可採。
（七）被告上揭販賣第一級毒品海洛因予證人丁○○、戊○○、
      乙○○、庚○○、甲○○之犯行，雖無從認定販入價格，
      以計算確切獲利金額。然毒品危害防制條例所規定之販賣
      第一級毒品罪刑嚴重，且販賣第一級毒品海洛因係違法行
      為，非可公然為之，亦無公定價格，復可任意分裝增減數
      量，每次買賣之價格、數量，係隨時依雙方之關係深淺、
      資力、需求量、對行情之認知、來源是否充裕、查緝是否
      嚴緊、購買者被查獲時供述購買對象之可能風險評估等因
      素，而異其標準，機動調整，非可一概而論。況近年來毒
      品之濫用，危害國民健康與社會安定日益嚴重，治安機關
      對於販賣或施用毒品之犯罪行為，無不嚴加查緝，各傳播
      媒體對於政府大力掃毒之決心亦再三報導，已使第一級毒
      品海洛因取得不易，物稀價昂，苟被告於買賣之過程中無
      利可圖，縱屬至愚，亦無甘冒被取締移送法辦判處重刑之
      危險，平白從事第一級毒品海洛因買賣之理，足徵被告販
      入之價格必較出售之價格為低，而有從中賺取買賣價差牟
      利之意圖及事實。
（八）綜上所述，被告上開所辯純係事後卸責避就之詞，不足以
      採信。此外，復有扣案之白粉3包（其中2包為被告販賣給
      證人甲○○後，旋為警所查扣）、電子秤1臺、分裝袋乙
      批、GPLUS廠牌行動電話（含門號0000000000號）及DESH
      ION行動電話（含門號0000000000號）各1支，及查獲現場
      、毒品等照片31張（見警卷第73至83頁）、臺中市警察局
      第一分局98年9月15日中分一偵字第0980028372號函附之
      位置圖1份附卷可證（見本院卷第148至149頁）可稽。又
      被告販賣給證人甲○○，而在證人甲○○身旁查扣之白粉
      2包（含袋重3公克），及在被告上開住處查扣之白粉1包
      （含袋重1.4公克），經送驗結果，均檢出第一級毒品海
      洛因成分一情（驗餘淨重各0.0903公克、0.1054公克、
      0.0690公克），亦有行政院衛生署草屯療養院鑑定書1件
      附卷可憑（見上開偵卷《二》第185頁）。本件事證明確
      ，被告犯上揭販賣第一級毒品罪堪為認定，應依法予以論
      科。
二、新舊法比較
（一）被告行為後，毒品危害防制條例第4條業已修正，並於98
      年5月20日公佈，同年月22日施行；又法規之制定與法規
      之修正，如有特定生效日之必要者，依中央法規標準法第
      14條或第20條第2項準用第14條之規定，應分別特定其施
      行日期。法規制定或前次修正基於特殊因素所特定之施行
      日期，並不適用於日後修正或再次修正之條文。法律之制
      定或修正，若未明定施行日期者，中央法規標準法雖未規
      定應自何時生效，然法律既經制定或修正並經總統公佈，
      自應依一般原則，自公佈日起算至第3日發生效力。至於
      92年7月9日修正公布之毒品危害防制條例第36條規定：「
      本條例自公佈後6個月施行。」，其立法理由係謂：「依
      修正草案第2條第3項規定，法務部需會同衛生署成立審議
      委員會每3個月定期檢討調整毒品之分級及品項，而本次
      新增第四級毒品，有需要在新法施行前先經該審議會檢討
      後再調整公佈，爰預留6個月緩衝期，以利處理。依本條
      例新修正之規定，有必要再訂定相關子法及修正相關法規
      ，以配合本條例之施行，故亦有需要預留適當緩衝期，以
      利訂頒相關子法及相關法規之配合修正。」，故該條規定
      ，顯係因應該次修正之需，始預留適當之緩衝期。與本次
      之修正並未定有施行日期之特別規定，且亦未明示係基於
      何特殊因素而修正，自並不能適用92年7月9日修正公佈之
      毒品危害防制條例第36條自公佈後6個月施行之規定（司
      法院98年6月29日院臺廳刑一字第0980014643號函參照）
      ，故本件應為新舊法比較適用。
（二）按犯罪在刑法施行前，比較裁判前之法律孰為有利於行為
      人時，應就罪刑有關之一切情形，比較其全部之結果，而
      為整個之適用，不能割裂而分別適用有利益之條文（最高
      法院27年上字第2615號判例參照）。最高法院95年5月23
      日刑事庭第8次會議決議，關於法律變更之比較適用原則
      ，於比較時應就罪刑有關之共犯、未遂犯、想像競合犯、
      牽連犯、連續犯、結合犯，以及累犯加重、自首減輕暨其
      他法定加減原因（如身份加減）與加減比例等一切情形，
      本於統一性及整體性原則，綜其全部罪刑之結果而為比較
      。是被告等人行為後，毒品危害防制條例第4條第1項修正
      為「製造、運輸、販賣第一級毒品者，處死刑或無期徒刑
      ；處無期徒刑者，得併科新臺幣2千萬元以下罰金。」，
      而修正前後就犯販賣第一級毒品罪得處死刑、無期徒刑之
      規定，雖無不同，惟就罰金部分，由得併科新臺幣1千萬
      元以下罰金，修正為得併科先臺幣2千萬元以下罰金，經
      比較新舊法律後，修正後之規定並非較有利於被告。參以
      被告就犯罪事實欄所示之犯行，全部否認，因而無修正後
      毒品危害防制條例第17條減輕其刑之適用。從而，依刑法
      第2條第1項之規定及前揭最高法院判例及決議綜其全部罪
      刑新舊法比較之結果，修正後之法律規定並無較修正前有
      利於被告，依刑法第2條第1項前段之規定，仍應適用修正
      前之毒品危害防制條例第4條第1項之規定處斷，合先說明
      。
三、論罪科刑
（一）核被告於如附表編號1至7所示所示之行為，皆係犯修正前
      毒品危害防制條例第4條第1項之販賣第一級毒品罪。
（二）被告各次因販賣而持有第一級毒品海洛因之低度行為，均
      為販賣之高度行為所吸收，不另論罪。
（三）被告與共同被告丙○○於附表編號4、5、7所示之共同販
      賣毒品海洛因部分，有犯意之聯絡與行為分擔，均為共同
      正犯。
（四）又被告犯上揭7次販賣第一級毒品罪，犯意各別，行為互
      殊，應予分論併科。
（五）又被告前因違反肅清煙毒條例等案件，分別經法院判處有
      期徒刑3年2月、12年，並定其應執行刑為有期徒刑13年確
      定，於88年2月13日因縮短刑期假釋出監，併付保護管束
      ，嗣經撤銷假釋，入監執行殘刑，又經減刑，於96年7月
      16日執行完畢釋放，有臺灣高等法院被告前案紀錄表在卷
      可按，其於有期徒刑執行完畢後，5年以內故意再犯本件
      有期徒刑以上之如附表所示各罪，均為累犯，除法定刑為
      死刑、無期徒刑部分依法不得加重外，餘應依刑法第47條
      第1項之規定加重其刑。
（六）復查被告販賣毒品，戕害他人身心，其行固為法所不容，
      惟其前有多次施用毒品之前科（見卷附臺灣高等法院被告
      前案紀錄表），其身染施用毒品之惡習，進而為本件販賣
      毒品之行為，究其原因當係肇於被告本身無法戒絕毒品，
      亦不知尋覓適當之機構協助導正；且其販賣毒品之次數不
      多，而各次所得僅為區區１,000元至2,500元，總所得亦
      僅10,３00元（其中編號6所示販賣毒品予證人庚○○部分
      ，尚有200元未收取），不若一般大盤商動輒數十萬元或
      數百萬元，乃至數千萬元，顯見被告販賣之情節尚屬輕微
      ；另被告也僅止於販賣毒品，而非以毒品為工具，藉以誘
      使、控制他人，以遂行進一步之犯罪行為，故其販賣之惡
      性，尚不至於應與社會永久隔離，相對於長期、大量販賣
      毒品，甚至以毒品為工具控制、誘使他人犯罪之大毒梟而
      言，其對社會治安及國民健康之危害較小，倘亦處以死刑
      或無期徒刑，不免過苛，且無從與大毒梟之惡行有所區隔
      ，足見被告各次之販賣第一級毒品犯行情輕法重，其犯罪
      情狀在客觀上非無可憫恕之處，本院認如處以法定最低度
      之刑期，猶嫌過重，爰各依刑法第59條之規定酌量減輕其
      刑，並均先加後減之。
（七）爰審酌被告迭有施用毒品之前科，此有臺灣高等法院被告
      前案紀錄表存卷可按，其當知毒品不僅殘害施用者自身健
      康，且因施用毒品而散盡家財、連累家人，或為購買毒品
      鋌而走險者，更不可勝計，施用者導致精神障礙，性格異
      常，甚至造成生命危險之成癮性，而嚴重戕害國人之身心
      健康，販賣毒品危害社會甚鉅，暨審酌其販賣毒品之時間
      久暫及次數多寡，惟念及被告每次販賣海洛因實際所得僅
      1,000元至2,500元不等，所得非多，數量非鉅，手段平和
      ，惟其犯後一再否認犯行，顯無悔意，態度不佳，及販毒
      次數達7次，犯罪動機、目的、智識程度等一切情狀，分
      別量處如主文（即如附表）所示之刑，並定其應執行刑，
      以資儆懲。
（八）沒收部分
  １、按以營利為目的販入毒品，經多次販賣後，持有剩餘毒品
      被查獲，其各次販賣毒品行為，固應併合處罰。惟該持有
      剩餘毒品之低度行為，應僅為最後一次販賣毒品之高度行
      為所吸收，不另論罪。故就該查獲之剩餘毒品，祇能於最
      後一次之販賣毒品罪宣告沒收銷燬之，不得於各次販賣毒
      品罪均宣告沒收銷燬（最高法院97年度臺上字第3618號判
      決參照）。準此，本件扣案之上開被告持有該販賣剩餘之
      1包海洛因之低度行為，應僅為如附表編號7所示最後一次
      販賣海洛因之高度行為所吸收，不另論罪。是扣案販賣剩
      餘之上開1包海洛因（含包裝袋），自祇能於該次販賣第
      一級毒品罪項下宣告沒收銷燬之。本件在被告住處扣案之
      上開海洛因1包（含袋重1.4公克），係剩餘之毒品，依上
      開說明，應依毒品危害防制條例第18條第1項前規定於附
      表編號7所示最後一次之販賣毒品罪項下宣告沒收銷毀之
      。至在證人甲○○身旁所扣得其剛向被告購得之第一級毒
      品海洛因2包（含袋重計3.0公克），係被告販賣給證人甲○○之毒品，且該2包海洛因既已交付證人甲○○，自應
      於證人甲○○所犯毒品罪之案中諭知沒收（最高法院97年
      度臺上字第2780號判決意旨參照）。又按鑑定毒品時，一
      般係以傾倒之方式，將包裝袋內之毒品倒出與包裝袋分離
      而秤重，必要時亦會輔以刮杓取袋內粉末，然無論依上述
      何種方式分離，包裝袋內均會有極微量洛因殘留，業經法
      務部調查局於93年3月19日以調科壹字第09300113060號函
      示在案（見司法院編印法官辦理刑事案件參考手冊(一)
      第334頁），故前揭扣案之海洛因1包（含袋重1.4公克）
      塑膠袋內仍會有海洛因殘留。是用以包裝前揭海洛因之包
      裝塑膠袋，若與其內所包裝之毒品析離時，其與所殘留之
      毒品難以析離，自應一併視為毒品，亦均一併依毒品危害
      防制條例第18條第1項前段之規定宣告沒收銷燬之。
  ２、又按毒品危害防制條例第19條第1項規定，並無如同條例
      第18條第1項所定「不問屬於犯人所有與否，沒收之」之
      明文，應屬相對沒收主義之立法，其應沒收之物，應以屬
      被告所有者為限（最高法院著有93年度臺上字第462號判
      決意旨參照）。本件扣案之GPLUS廠牌行動電話（含門號0
      000000000號）及DESHION行動電話（含門號0000000000號
      ）各1支，行動電話機具內插用他人名義（劉志忠、李添
      生）申辦之0000000000、0000000000號行動電話門號SIM
      卡各1張，並非被告所申辦，且分係供被告持以聯絡上開
      各次毒品交易事宜所用，業如前述，被告供承行動電話機
      具為其所有，是就扣案該2支行動電話機具，應依毒品危
      害防制條例第19條第1項之規定宣告沒收，至於000000000
      0、0000000000號行動電話門號SIM卡各1張，雖為被告所
      使用，但無證據證明為被告所有，則不予宣告沒收。再扣
      案之電子秤1臺為被告所有，雖被告否認係供販賣毒品使
      用之物，然依經驗法則可知，上開物品常供為販賣毒品者
      分裝毒品再加以售出之工具，故堪認為係供被告上開販賣
      第一級毒品使用之物，亦併應依上開規定宣告沒收之（另
      依毒品危害防制條例第19條第1項規定內容以觀，必須無
      法沒收之財物始有追徵其價額，或以其財產抵償之問題。
      如該等財物已經扣案，僅於主文宣告沒收即為已足，自無
      再諭知追徵價額或以財產抵償之必要（最高法院95年度臺
      上字第5106號刑事判決參照）。上開行動電話機具及電子
      秤既已扣案，應無不能沒收之問題，自毋庸併予諭知追徵
      價額或以財產抵償之旨）。
  ３、復按毒品危害防制條例第19條第1項固規定，犯該條例第4
      條之罪者，其供犯罪所用或因犯罪所得之財物，均沒收之
      ，但不及於供犯罪預備之物。倘係供犯罪預備之物，以屬
      犯罪行為人者為限，始得依刑法第38條第1項第2款規定諭
      知沒收（最高法院95年度臺上字第6102號判決意旨參照）
      。經查扣案之分裝袋乙批，為被告所有一節，亦據被告供
      明在卷，被告既販入扣案毒品伺機分裝出售，則該分裝袋
      乙批當係為伺機分裝出售而用，然被告既尚未實際用於分
      裝其所欲販賣之海洛因，應認僅係預備供將來分裝毒品之
      用，尚屬供犯罪預備之用，應依刑法第38條第1項第2款之
      規定宣告沒收。
  ４、又按毒品危害防制條例第19條第1項規定，犯販賣毒品罪
      者，其犯罪所得之財物均沒收之，係採義務沒收主義。故
      販賣毒品所得之對價，不問其中成本若干，利潤多少，均
      應全部諭知沒收，貫徹政府查禁煙毒之決心，以符立法本
      旨；又犯毒品危害防制條例第4條之販賣第一級毒品罪者
      ，依同條例19條第1項規定，其因犯罪所得之物沒收之，
      如全部或一部不能沒收時，追徵其價額或以其財產抵償之
      。所稱因犯罪所得之物，自以實際所得者為限，苟無所得
      或尚未取得者，自無從為沒收及追繳或抵償之諭知。查除
      附表編號7所示自被告手中扣得之2,500元，係被告該次販
      賣第一級毒品海洛因予證人甲○○所得價款，應予宣告沒
      收，且既已扣案，應無不能沒收之問題，自毋庸併予諭知
      追徵價額或以財產抵償之旨外，其餘附表編號1至6所示犯
      罪所得，均未扣案，然依上開說明及毒品危害防制條例第
      19條第1項之規定，仍應予分別宣告沒收，如全部或一部
      不能沒收時，就附表編號1至6所示各次販賣第一級毒品海
      洛因所得部分（附表編號6所示該次販賣第一級毒品實際
      所得僅800元），以被告之財產抵償之。又同案被告丙○○業已死亡，販賣毒品所得依法歸屬其繼承人所有，該繼
      承人又非共犯，為沒收效力所不及，是被告所為附表編號
      4、5、7所示共同販賣毒品部分，自無庸諭知與共同被告
      丙○○連帶沒收，及如不能沒收時，以被告之財產「連帶
      」抵償之（最高法院84年度臺覆字第8號判決意旨參照）
      。
  ５、至其餘扣案物品（當場扣得之門號0000000000號行動電話
      SIM卡1張，及在被告住處扣得之現金5,000元、磨豆機1臺
      、注射針筒1支、玻璃球1個、MOTOROLA廠牌行動電話1支
      《含門號0000000000號SIM卡1張》、NOKIA廠牌行動電話1
      支、BENQ 廠牌行動電話1支、ANYCALL行動電話1支（含門
      號0000000000號SIM 卡1張）、小手冊及手冊各1本部分）
      ，查無證據證明與本案認定成罪之前揭犯罪事實有何關連
      ，而非本件供販賣或因犯罪所得之物，爰均不併予宣告沒
      收，併予敘明。
四、至於證人丁○○於98年9月22日本院審理時供前具結，對
    於該案情有重要關係之「是否向被告購買毒品海洛因」等事
    項，為不實之陳述：被告僅是單純幫我買毒品，他有說要合
    資…云云；證人戊○○於98年8月25日本院審理時供前具
    結，對於該案情有重要關係之「是否向被告購買毒品海洛因
    」等事項，為不實之陳述：上開與被告之通聯及監聽譯文內
    容，並非伊所為，應是綽號「小明」之人向伊借電話…云云
    ；證人乙○○於98年9月22日本院審理時供前具結，對於
    該案情有重要關係之「是否向被告購買毒品海洛因」等事項
    ，為不實之陳述：此次沒有向被告買到毒品云云；證人甲○○於98年8月25日本院審理時供前具結，對於該案情有重
    要關係之「是否向被告購買毒品海洛因」等事項，為不實之
    陳述：伊當日拿錢給被告不是要買毒品，是要還被告錢…云
    云。渠等所涉刑法第168條偽證罪嫌，宜由檢察官另行依法
    妥適處理，附此敘明。
據上論結，應依刑事訴訟法第299條第1項前段，（修正前）毒品
危害防制條例第4條第1項、第18條第1項前段、第19條第1項，刑
法第2條第1項前段、第11條、第28條、第47條第1項、第59條、
第38條第1項第2款、第51條第5款、第9款，判決如主文。
本案經檢察官壬○○到庭執行職務。
中    華    民    國    98    年   10   月    30     日
                  刑事第十庭  審判長法  官  施慶鴻
                                    法  官  簡婉倫
                                    法  官  莊秋燕
以上正本證明與原本無異。
如不服本判決應於收受判決後10日內向本院提出上訴書狀，並應
敘述具體理由；其未敘述上訴理由者，應於上訴期間屆滿後20日
內向本院補提理由書（均須按他造當事人之人數附繕本）「切勿
逕送上級法院」。
                                    書記官  楊賀傑
中    華    民    國    98    年    10    月    30    日
附錄論罪條文：
修正前毒品危害防制條例第4條第1項：
製造、運輸、販賣第1級毒品者，處死刑或無期徒刑；處無期徒
刑者，得併科新臺幣1千萬元以下罰金。
◎附表
┌──┬─────────────────┬────────┐
│編號│犯罪事實                          │主文            │
├──┼─────────────────┼────────┤
│ １ │丁○○於97年7月17日上午8時33分許，│辛○○販賣第一級│
│    │以0000-000000號電話撥打被告之0916-│毒品，累犯，處有│
│    │242159號電話，約20分鐘後被告再回撥│期徒刑拾伍年陸月│
│    │，雙方約在臺中市○○路長春公園附近│；扣案之DESHION │
│    │之酒廠交易海洛因，由被告出售海洛因│廠牌行動電話壹支│
│    │1小包予丁○○，並向丁○○收取現金 │、電子秤壹臺沒收│
│    │新臺幣（下同）1,000元之價金。     │，未扣案之新臺幣│
│    │                                  │壹仟元沒收，如全│
│    │                                  │部或一部不能沒收│
│    │                                  │時，以其財產抵償│
│    │                                  │之。            │
├──┼─────────────────┼────────┤
│ ２ │丁○○於97年7月21日上午9時52分許在│辛○○販賣第一級│
│    │臺中縣太平市以公共電話（號碼04-239│毒品，累犯，處有│
│    │11294號）撥打給被告之0000-000000號│期徒刑拾伍年陸月│
│    │電話，雙方約定在臺中市○○路與工學│；扣案之DESHION │
│    │口被告住處附近之某廟前見面交易海洛│廠牌行動電話壹支│
│    │因毒品；約25分鐘後由被告攜帶海洛因│、電子秤壹臺沒收│
│    │1小包出售予丁○○，而向丁○○收取 │，未扣案之新臺幣│
│    │現金1,000元之價金。               │壹仟元沒收，如全│
│    │                                  │部或一部不能沒收│
│    │                                  │時，以其財產抵償│
│    │                                  │之。            │
├──┼─────────────────┼────────┤
│ ３ │戊○○於97年7月23日上午10時53分許 │辛○○販賣第一級│
│    │，以0000-000000號電話撥打被告之091│毒品，累犯，處有│
│    │0-000000號電話，欲購買海洛因，雙方│期徒刑拾伍年陸月│
│    │約在臺中市○○路與工學路附近綠園道│；扣案之DESHION │
│    │交易，約於5至10分後，由戊○○當場 │廠牌行動電話壹支│
│    │交付現金1,000元向被告購買海洛因1小│、電子秤壹臺沒收│
│    │包，被告亦當場出售而交付1小包海洛 │，未扣案之新臺幣│
│    │因予戊○○。                      │壹仟元沒收，如全│
│    │                                  │部或一部不能沒收│
│    │                                  │時，以其財產抵償│
│    │                                  │之。            │
├──┼─────────────────┼────────┤
│ ４ │乙○○於97年8月6日17時14分許以04-2│辛○○共同販賣第│
│    │0000000號電話撥打0000-000000號予被│一級毒品，累犯，│
│    │告，而由丙○○接聽商談購毒事宜，因│處有期徒刑拾伍年│
│    │乙○○表示欲購買海洛因，丙○○即與│陸月；扣案之GPLU│
│    │之約在臺中縣大里市○○○路與中興路│S廠牌之行動電話 │
│    │口之巧虎遊藝場交易，後來再由被告以│壹支、電子秤壹臺│
│    │前揭電話撥打乙○○所持用之0000-000│沒收，未扣案之新│
│    │450號向乙○○問路，後來即由被告在 │臺幣貳仟元沒收，│
│    │該地點出售海洛因2包予乙○○，並向 │如全部或一部不能│
│    │乙○○收取現金金2,000元之價金。   │沒收時，以其財產│
│    │                                  │抵償之。        │
├──┼─────────────────┼────────┤
│ ５ │庚○○於97年7月27日上午11時34分許 │辛○○共同販賣第│
│    │先以家中之00-00000000號電話撥打被 │一級毒品，累犯，│
│    │告之0000-000000號電話，由丙○○接 │處有期徒刑拾伍年│
│    │聽後，與庚○○商談庚○○所欲購買海│陸月；扣案之DESH│
│    │洛因毒品事宜；後於同日12時3分許再 │ION廠牌行動電話 │
│    │以向朋友「阿富」借用之0000- 000000│壹支、電子秤壹臺│
│    │號撥打給被告之0000-00000 0號電話，│沒收，未扣案之新│
│    │仍由丙○○接聽並與賴盟傑約在臺中市│臺幣貳仟元沒收，│
│    │文心南路之中山醫學大學附設醫院旁公│如全部或一部不能│
│    │園交易，後即由被告騎機車至前址處，│沒收時，以其財產│
│    │出售海洛因2小包予庚○○，並向之收 │抵償之。        │
│    │取現金2,000元價金。               │                │
├──┼─────────────────┼────────┤
│ ６ │庚○○於97年8月10日18時30分許先以 │辛○○販賣第一級│
│    │0000-000000號電話撥打被告之0916-24│毒品，累犯，處有│
│    │2159號電話與被告聯絡購毒事宜，並約│期徒刑拾伍年陸月│
│    │在臺中市○○路與市政路口附近之家樂│；扣案之DESHION │
│    │福對面見面，後於同日18時37分許，由│廠牌行動電話壹支│
│    │被告出售海洛因1小包予庚○○，並向 │、電子秤壹臺沒收│
│    │庚○○收取現金800元之價金，讓賴盟 │，未扣案之新臺幣│
│    │傑積欠200元。                     │捌佰元沒收，如全│
│    │                                  │部或一部不能沒收│
│    │                                  │時，以其財產抵償│
│    │                                  │之。            │
├──┼─────────────────┼────────┤
│ ７ │甲○○於97年8月20日15時13分許，在 │辛○○共同販賣第│
│    │臺中市○○路與東興路之某超商前，以│一級毒品，累犯，│
│    │公用電話（號碼00-00000000號）撥打 │處有期徒刑拾伍年│
│    │被告之0000-000000號行動電話，由林 │陸月；扣案之第一│
│    │庭虹接聽後，雙方約在丙○○與被告住│級毒品壹包（含袋│
│    │處（臺中市○○路○段16號23樓16室） │重壹點肆公克）沒│
│    │樓下見面交易海洛因，後於同日15時26│收銷燬之，扣案之│
│    │分許在臺中市○○路與文心南十路口，│新臺幣貳仟伍佰元│
│    │由被告攜帶海洛因2包與甲○○交易， │、DESHION廠牌行 │
│    │被告先將毒品2包交給甲○○，再由王 │動電話壹支、電子│
│    │傳芳交付被告現金2,500元之價金後， │秤壹臺均沒收。  │
│    │被告欲離開時，為警當場查獲，甲○○│                │
│    │則將海洛因丟於地上而為警當場扣案。│                │
└──┴─────────────────┴────────┘
◎附表一（被告辛○○持用行動電話0000-000000與綽號「阿賓
  」之證人丁○○間之通聯譯文）
   ┌──┬────┬────┬──────┬───────────────┬──────┐
   │編號│通話時間│通話類別│使用電話    │內容摘要                      │出處        │
   ├──┼────┼────┼──────┼───────────────┼──────┤
   │ 1  │7.17.  │受話方  │0000-000000 │蘇：喂                        │97聲監723卷 │
   │    │08：13  │        │            │施：喂                        │p35         │
   │    │        │        │            │蘇：恩                        │            │
   │    │        │        │            │施：龍哥喔                    │            │
   │    │        │        │            │蘇：你誰                      │            │
   │    │        │        │            │施：阿你昨天才打給我而已，就把│            │
   │    │        │        │            │    我忘記了                  │            │
   │    │        │        │            │蘇：喔，你怎麼要打這隻，我叫你│            │
   │    │        │        │            │    打別隻，你怎麼還打這隻    │            │
   │    │        │        │            │施：有阿，那隻怎麼不接，25那隻│            │
   │    │        │        │            │蘇：剛剛在騎機車的樣子        │            │
   │    │        │        │            │施：0925那隻耶，我現在打就不通│            │
   │    │        │        │            │    了                        │            │
   │    │        │        │            │蘇：會拉，不通                │            │
   │    │        │        │            │施：對阿，我現在要過去有嗎    │            │
   │    │        │        │            │蘇：有拉，有拉                │            │
   │    │        │        │            │施：1而以拉                   │            │
   │    │        │        │            │蘇：恩，有拉                  │            │
   │    │        │        │            │施：有喔，好                  │            │
   │    │        │        │            │台中市○區○○路1段579賀      │            │
   ├──┼────┼────┼──────┼───────────────┼──────┤
   │ 2  │7.17.  │發話方  │0000-000000 │施：喂                        │97聲監723卷 │
   │    │08：33  │        │            │蘇：喂，你現在人在哪          │p35         │
   │    │        │        │            │施：喂                        │            │
   │    │        │        │            │蘇：你人在哪拉                │            │
   │    │        │        │            │施：我現在在那個拉，這個是什麼│            │
   │    │        │        │            │    路那個建成路拉            │            │
   │    │        │        │            │蘇：建成路                    │            │
   │    │        │        │            │施：恩                        │            │
   │    │        │        │            │蘇：我跟你說，我要去長春公園  │            │
   │    │        │        │            │施：恩                        │            │
   │    │        │        │            │蘇：瓦民路要轉進去長春公園那，│            │
   │    │        │        │            │    那角仔酒廠在那橋頭旁邊    │            │
   │    │        │        │            │施：酒廠那喔                  │            │
   │    │        │        │            │蘇：對阿                      │            │
   │    │        │        │            │施：好我知道，我知道          │            │
   │    │        │        │            │蘇：喔，我現在要過去了        │            │
   │    │        │        │            │施：好好好                    │            │
   │    │        │        │            │台中市○區○○里○○鄰○○○路1 │            │
   │    │        │        │            │段219號5樓頂                  │            │
   ├──┼────┼────┼──────┼───────────────┼──────┤
   │ 3  │7.  │受話方  │00-00000000 │蘇：喂                        │97聲監723卷 │
   │    │09：52  │        │            │施；喂，龍哥                  │p40         │
   │    │        │        │            │蘇：恩                        │            │
   │    │        │        │            │施：我阿斌                    │            │
   │    │        │        │            │蘇：恩                        │            │
   │    │        │        │            │（以下閒聊）                  │            │
   │    │        │        │            │施：我這裡有1我要拿，好不好   │            │
   │    │        │        │            │蘇：好阿                      │            │
   │    │        │        │            │施：我現在過去你們家那裡      │            │
   │    │        │        │            │蘇：好好                      │            │
   │    │        │        │            │施斌：龍哥，弄好一點拉        │            │
   │    │        │        │            │蘇：好啦                      │            │
   └──┴────┴────┴──────┴───────────────┴──────┘
◎附表二（被告辛○○持用行動電話0000-000000與綽號「小的
  」之證人戊○○間之通聯譯文）
   ┌──┬────┬────┬──────┬───────────────┬──────┐
   │編號│通話時間│通話類別│使用電話    │內容摘要                      │出處        │
   ├──┼────┼────┼──────┼───────────────┼──────┤
   │ １ │7.  │受話方  │0000-000000 │蘇：喂                        │警卷Ｐ99背面│
   │    │10：53  │        │            │孫：嗯，我要簽一下牌          │            │
   │    │        │        │            │蘇：你誰                      │            │
   │    │        │        │            │孫：小的                      │            │
   │    │        │        │            │蘇：喔，小的怎樣              │            │
   │    │        │        │            │孫：簽一下牌，等一下就到了    │            │
   │    │        │        │            │蘇：我跟你說，你過來東興路這邊│            │
   │    │        │        │            │    就好，我現在在朋友這裡坐  │            │
   │    │        │        │            │孫：你在朋友那裡坐喔          │            │
   │    │        │        │            │蘇：嗯                        │            │
   │    │        │        │            │孫：我知道，我知道            │            │
   │    │        │        │            │蘇：在哪裡，你知道嗎          │            │
   │    │        │        │            │孫：在網咖對面那              │            │
   │    │        │        │            │蘇：沒啦                      │            │
   │    │        │        │            │孫：中間那我知道啦            │            │
   │    │        │        │            │蘇：不是啦，你公學路紅綠燈過來│            │
   │    │        │        │            │孫：嗯                        │            │
   │    │        │        │            │蘇：紅綠燈下，右手邊這等就好了│            │
   │    │        │        │            │孫：喔喔                      │            │
   │    │        │        │            │蘇：多少簽多少                │            │
   │    │        │        │            │孫：一樣1千                   │            │
   │    │        │        │            │蘇：好啦                      │            │
   └──┴────┴────┴──────┴───────────────┴──────┘
◎附表三（被告辛○○持用行動電話0000000000與綽號「阿成」
  之證人乙○○間之通聯譯文）
  ┌──┬────┬────┬──────┬───────────────┬──────┐
  │編號│通話時間│通話類別│使用電話    │內容摘要                      │出處        │
  ├──┼────┼────┼──────┼───────────────┼──────┤
  │ １ │8.6.  │受話方  │0000- 000000│何問龍哥沒有要下來嗎？龍哥說好│97聲監723卷 │
  │    │10：39  │        │            │啊，叫何等一下，龍哥馬上到    │P102        │
  │    │        │        │            │                              │            │
  ├──┼────┼────┼──────┼───────────────┼──────┤
  │ ２ │8.6.  │受話方  │00-00000000 │何要找龍哥，但龍哥不在。何跟小│97聲監723卷 │
  │    │16：26  │        │            │龍老婆說要2個女生，何無法過去 │P102        │
  │    │        │        │            │，叫小龍送過去。何在德芳南路跟│            │
  │    │        │        │            │中興路的巧虎（音譯）電子遊戲場│            │
  │    │        │        │            │。小龍老婆說要等小龍回來      │            │
  ├──┼────┼────┼──────┼───────────────┼──────┤
  │ ３ │8.6.  │受話方  │00-00000000 │何叫小龍送到德芳南路和中興路的│97聲監723卷 │
  │    │16：37  │        │            │巧虎 (音譯)電子遊戲場，何要2個│P102        │
  │    │        │        │            │，小龍要過去了                │            │
  ├──┼────┼────┼──────┼───────────────┼──────┤
  │ ４ │8.6.  │發話方  │0000-000000 │小龍跟何問巧虎（音譯）的位置怎│97聲監723卷 │
  │    │16：59  │        │            │走                            │P102        │
  │    │        │        │            │                              │            │
  ├──┼────┼────┼──────┼───────────────┼──────┤
  │ ５ │8.6.  │發話方  │0000-000000 │小龍還在問何怎麼走，小龍到了但│97聲監723卷 │
  │    │17：03  │        │            │沒看到巧虎（音譯）            │P102        │
  ├──┼────┼────┼──────┼───────────────┼──────┤
  │ ６ │8.6.  │發話方  │0000-000000 │小龍在7-11那邊，但還是沒看到巧│97聲監723卷 │
  │    │17：06  │        │            │虎（音譯）                    │P102        │
  ├──┼────┼────┼──────┼───────────────┼──────┤
  │ ７ │8.6.  │發話方  │0000-000000 │小龍騎摩托車在7-11的紅綠燈下，│97聲監723卷 │
  │    │17：09  │        │            │何在7-11的對面。但小龍還是沒看│P102        │
  │    │        │        │            │到何                          │            │
  ├──┼────┼────┼──────┼───────────────┼──────┤
  │ ８ │8.6.  │受話方  │0000-000000 │小龍到了巧虎（音譯）門口了，叫│97聲監723卷 │
  │    │17：14  │        │            │何出來                        │P102        │
  └──┴────┴────┴──────┴───────────────┴──────┘
◎附表四（被告辛○○持用行動電話0000-000000與綽號「阿盟
  」之證人庚○○間之通聯譯文）
   ┌──┬────┬────┬──────┬───────────────┬──────┐
   │編號│通話時間│通話類別│使用電話    │內容摘要                      │出處        │
   ├──┼────┼────┼──────┼───────────────┼──────┤
   │ １ │7.  │受話方  │00-00000000 │【此通由丙○○接聽，下簡稱林】│97聲監723卷 │
   │    │11：34  │        │            │林：喂                        │p55         │
   │    │        │        │            │A：喂，阿姐喔                 │            │
   │    │        │        │            │林：嘿                        │            │
   │    │        │        │            │A：剛才怎麼沒有聲音了？       │            │
   │    │        │        │            │林：你可能要過來這邊找我們耶  │            │
   │    │        │        │            │A：是喔                       │            │
   │    │        │        │            │林：嘿啊                      │            │
   │    │        │        │            │A：好啦，這樣我要兩個啦       │            │
   │    │        │        │            │林：兩個喔                    │            │
   │    │        │        │            │A：嘿                         │            │
   │    │        │        │            │林：好，這樣麻煩你過來一下，好│            │
   │    │        │        │            │    嗎？                      │            │
   │    │        │        │            │A：那個多用一些啊，好嗎？     │            │
   │    │        │        │            │林：好啊                      │            │
   │    │        │        │            │A：那這朋友要，阿姐我麻煩你一 │            │
   │    │        │        │            │    件事情好嗎？              │            │
   │    │        │        │            │林：什麼？                    │            │
   │    │        │        │            │A：就是這朋友要的啊，我是幫他 │            │
   │    │        │        │            │    的而已啦                  │            │
   │    │        │        │            │林：要幫你分開嗎？            │            │
   │    │        │        │            │A：嘿啦，分開啦               │            │
   │    │        │        │            │林：我都給你用一、一這樣好嗎？│            │
   │    │        │        │            │A：沒有啦，不是啦，就是你兩先 │            │
   │    │        │        │            │    裝一起啊                  │            │
   │    │        │        │            │林：嘿                        │            │
   │    │        │        │            │A：另外一個啊，用一點過去這樣 │            │
   │    │        │        │            │林：喔喔喔，了解了解          │            │
   │    │        │        │            │A：因為我是幫朋友拿的，哈哈   │            │
   │    │        │        │            │林：喔，好，了解了解          │            │
   │    │        │        │            │A：好嗎？                     │            │
   │    │        │        │            │林：好                        │            │
   │    │        │        │            │A：那我到那邊打給你好嗎？     │            │
   │    │        │        │            │林：好                        │            │
   │    │        │        │            │A：一樣對嗎？                 │            │
   │    │        │        │            │林：嘿，對                    │            │
   │    │        │        │            │A：喔，好好                   │            │
   │    │        │        │            │林：好                        │            │
   │    │        │        │            │21476台中市○區○○街2段28號  │            │
   ├──┼────┼────┼──────┼───────────────┼──────┤
   │ ２ │7.  │受話方  │0000-000000 │【此通由丙○○接聽，下簡稱林】│97聲監723卷 │
   │    │12：03  │        │            │林：喂                        │P56         │
   │    │        │        │            │賴：喂，阿姐喔                │            │
   │    │        │        │            │林：嘿                        │            │
   │    │        │        │            │賴：我到了啦，再兩分鐘，一個紅│            │
   │    │        │        │            │    綠燈就到了                │            │
   │    │        │        │            │林：喔，好                    │            │
   │    │        │        │            │賴：那要在哪裡？              │            │
   │    │        │        │            │林：公園                      │            │
   │    │        │        │            │賴：好好好，那你現在下去，我這│            │
   │    │        │        │            │    天橋過去就到了            │            │
   │    │        │        │            │林：喔，好                    │            │
   │    │        │        │            │賴：好好好                    │            │
   │    │        │        │            │21476-台中市○區○○街2段28號 │            │
   ├──┼────┼────┼──────┼───────────────┼──────┤
   │ ３ │8.10.  │受話方  │0000-000000 │蘇：喂                        │警卷P111背面│
   │    │18：30  │        │            │賴：喂，龍哥喔                │            │
   │    │        │        │            │蘇：嗯                        │            │
   │    │        │        │            │賴：我要簽十支                │            │
   │    │        │        │            │蘇：阿                        │            │
   │    │        │        │            │賴：簽十支                    │            │
   │    │        │        │            │蘇：十支                      │            │
   │    │        │        │            │賴：沒有啦，就是一支有沒有，給│            │
   │    │        │        │            │    我簽兩百，我這裡不太夠，我│            │
   │    │        │        │            │    這裡不太夠                │            │
   │    │        │        │            │蘇：你常常這樣耶              │            │
   │    │        │        │            │賴：我明天下去還妳            │            │
   │    │        │        │            │蘇：你都不會還啊              │            │
   │    │        │        │            │賴：好啦，好嗎                │            │
   │    │        │        │            │蘇：你都欠的不會還啊          │            │
   │    │        │        │            │賴：不要這樣啦                │            │
   │    │        │        │            │蘇：好啦                      │            │
   │    │        │        │            │21453台中市南屯區豐樂里文心南 │            │
   │    │        │        │            │六路171巷28之1號              │            │
   ├──┼────┼────┼──────┼───────────────┼──────┤
   │ ４ │8.10.  │受話方  │0000-000000 │蘇：喂                        │警卷P111背面│
   │    │18：37  │        │            │賴：喂，龍哥，我到家樂福對面了│            │
   │    │        │        │            │蘇：好，我馬上到              │            │
   │    │        │        │            │賴：好好                      │            │
   │    │        │        │            │21382台中市○區○○路1段579號 │            │
   └──┴────┴────┴──────┴───────────────┴──────┘
◎附表五（被告辛○○持用行動電話0000-000000與綽號「阿芳
  （同音阿峰）」之證人甲○○間之通聯譯文）
   ┌──┬────┬────┬──────┬───────────────┬──────┐
   │編號│通話時間│通話類別│使用電話    │內容摘要                      │出處        │
   ├──┼────┼────┼──────┼───────────────┼──────┤
   │ １ │8.20.  │受話方  │00-00000000 │【此通由丙○○接聽，下簡稱林】│偵卷二P77   │
   │    │15：13  │        │            │林：喂                        │            │
   │    │        │        │            │王：喂，我阿峰啦              │            │
   │    │        │        │            │林：阿峰喔                    │            │
   │    │        │        │            │王：他人有沒有在那            │            │
   │    │        │        │            │林：有阿，你等等喔            │            │
   │    │        │        │            │------------電話換小龍接      │            │
   │    │        │        │            │王：你另外那支怎麼都不通      │            │
   │    │        │        │            │蘇：不是啦，是我剛剛去按到啦  │            │
   │    │        │        │            │王：喂，我這裡2,850而已       │            │
   │    │        │        │            │蘇：2,850，2,850，抱歉喔      │            │
   │    │        │        │            │王：150明天再給你啦           │            │
   │    │        │        │            │蘇：阿                        │            │
   │    │        │        │            │王：明天再給你啦              │            │
   │    │        │        │            │蘇：只剩下2包，只剩下2包而已  │            │
   │    │        │        │            │    啦                        │            │
   │    │        │        │            │王：這樣我就被你佔便宜了      │            │
   │    │        │        │            │蘇：沒有啊                    │            │
   │    │        │        │            │王：我差150而已，我明天..     │            │
   │    │        │        │            │蘇：晚點再來拿啊              │            │
   │    │        │        │            │王：晚點喔，好啊好啊，我現在人│            │
   │    │        │        │            │    很難過                    │            │
   │    │        │        │            │蘇：你過來拿東西啊            │            │
   │    │        │        │            │王：多久                      │            │
   │    │        │        │            │蘇：晚點你要補150             │            │
   │    │        │        │            │王：你說什麼，我聽不懂        │            │
   │    │        │        │            │蘇：你晚點要補150啦           │            │
   │    │        │        │            │王：你要拿4個給我             │            │
   │    │        │        │            │蘇：嗯阿                      │            │
   │    │        │        │            │王：晚一點                    │            │
   │    │        │        │            │蘇：嗯阿                      │            │
   │    │        │        │            │王：你現在要拿多少給我        │            │
   │    │        │        │            │蘇：拿2個給你                 │            │
   │    │        │        │            │王：我先拿2張給你喔           │            │
   │    │        │        │            │蘇：沒有啦，285都給我啦，晚一 │            │
   │    │        │        │            │    點你再補150，我再拿2張給你│            │
   │    │        │        │            │王：再拿2個給你喔             │            │
   │    │        │        │            │蘇：嗯                        │            │
   │    │        │        │            │王：你要先拿2個給我就對了     │            │
   │    │        │        │            │蘇：嗯阿                      │            │
   │    │        │        │            │王：晚一點大概幾點            │            │
   │    │        │        │            │蘇：我去草屯回來，去草屯找朋友│            │
   │    │        │        │            │    回來                      │            │
   │    │        │        │            │王：我先拿2,800給你，50元買筆 │            │
   │    │        │        │            │    ，晚一點補200給你         │            │
   │    │        │        │            │蘇：好啦好啦                  │            │
   │    │        │        │            │王：多久會到                  │            │
   │    │        │        │            │蘇：等一下                    │            │
   │    │        │        │            │王：我在趕時間耶              │            │
   │    │        │        │            │蘇：好啦                      │            │
   │    │        │        │            │王：我5分鐘就到你那了         │            │
   │    │        │        │            │蘇：我現在在我朋友那裡        │            │
   │    │        │        │            │王：不然我去妳朋友那，樓下    │            │
   │    │        │        │            │蘇：好啦                      │            │
   └──┴────┴────┴──────┴───────────────┴──────┘


司法院資訊處製作；財團法人民間司法改革基金會備份。
